---
title: "Analiza gier Steam"
author: "Mykyta Khrabust & Artem Vashchenko"
date: "2026-05-10"
output:
  ioslides_presentation: default
  beamer_presentation: default
editor_options: 
  markdown: 
    wrap: 72
---

```{r setup, include=FALSE}
knitr::opts_chunk$set(echo = FALSE)
```

## Dane

Dane zawierają ponad 115000 gier steam z róznymi statystykami (cena, )

```{r, echo=FALSE, warning=FALSE, error=FALSE}
library(readr)
games <- read_csv("games.csv")
library(dplyr)
games <- games %>%
  select(-c(`Required age`, `About the game`, `Reviews`, `Header image`, `Website`,
            `Support url`, `Support email`, `Metacritic url`, `Notes`, `Screenshots`,
            `Movies`))
```

Podstawowe statystyki ceny

```{r}
summary(games$Price)
```

## Rozkład ceny

Chcemy zbadać z jakiego rozkładu pochodzi cena. Zróbmy najpierw
histogram cen żeby zgadnąc jaki rozkład może mieć nasza zmienna.

```{r}
library(ggplot2)
ggplot(games, aes(x=Price)) + geom_histogram(fill = "steelblue", color = "black", bins = 40)
```

Widzimy, że nie otzymujemy dużo informacji. Rozważmy więc inne
podejście. Wiemy, że większość gier ma cenę w zasięgu \$0-\$100. Użyjmy
więc skali logarytmycznej (log10) by \$1 → \$10 → \$100 były w równym
odstępie i zobaczyliśmy to lepiej. W tym celu użyjmy funkcję log1p która
liczy log(1+x) (bo mamy gry z ceną \$0).

```{r}
library(scales)

ggplot(games, aes(x = Price)) +
  geom_histogram(fill = "steelblue", color = "black", bins = 40) +
  scale_x_continuous(trans = "log1p", 
                     breaks = c(0, 5, 15, 30, 60, 100, 500, 1000)) +
  labs(title = "Rozkład cen w skali logarytmycznej",
       x = "Cena ($)",
       y = "Liczba gier")
```

Widzimy, że w skali logarytmycznej, jak usunięmy gry bezpłatne, to dość
rozsądnym rozkładem dla naszych cen będzie rozkład normalny. Ponieważ
widoczne jest to w skali logarytmycznej, to najprawdopodobniej mamy
rozkład log-normalny. Mamy duże dane (115k obserwacji), więc dla
sprawdzenia naszej hipotezy najlepiej będzie użyć wykres kwantylowy. W
tym celu zlogarytmujmy nasze ceny i zróbmy odpowiednie wykresy.

```{r}
# Usuwamy bezpłatne gry
paid_games <- games %>%
  filter(Price > 0) %>%
  mutate(log_price = log10(Price))

ggplot(paid_games, aes(sample = log_price)) +
  stat_qq(alpha = 0.5) +
  stat_qq_line(color = "red", linewidth = 1) +
  labs(title = "Wykres kwantylowy dla cen w skali logarytmycznej",
       x = "Teoretyczne kwantyle normalne",
       y = "Kwantyle z obserwacji") +
  theme_minimal()
```

Widzimy, że prosta leży pięknie na danych oprózc ogonów. Ogonami są
bardzo małe ceny (\<\$1) i odp. bardzo wysoke ceny (\$200-\$1000).
Ostatnie nie są interesujące bo żaden rozsądny developer nie bedzie
ustawiał taką wysoką cenę.

Porównajmy także wykres kwantylowy z innymi rozkładami, by upewnić się
że będzie to najlepsze dopasowanie. Tutaj pojawia się rozkład Weibulla,
który jest blisky do rozkładów gamma i log-normal i jest dobrym
kandydatem na nasz rozkład. W tym celu użyjmy bibliotekę fitdistrplus.

```{r}
library(fitdistrplus)
library(patchwork)    # Żeby mieć kilka wykresów

# Usuwamy gry bezpłatne
# 115k obserwacji to jest za duzó, dla testu wystarczy 20k
plot_data <- games %>% filter(Price > 0) %>% sample_n(20000)
prices <- plot_data$Price

# Estymujemy parametry z różnych rozkładów
fit_norm   <- fitdist(prices, "norm")
fit_lnorm   <- fitdist(prices, "lnorm")
fit_gamma   <- fitdist(prices, "gamma")
fit_weibull <- fitdist(prices, "weibull")

# Funkcja pomocnicza dla utworzenia wykresów kwantylowych
make_qq_plot <- function(data, dist_name, q_func, params, title, aic_val) {
  ggplot(data.frame(price = data), aes(sample = price)) +
    stat_qq(distribution = q_func, dparams = params, alpha = 0.5) +
    stat_qq_line(distribution = q_func, dparams = params, color = "red") +
    labs(title = title, subtitle= paste("AIC: ", round(aic_val, 2)), 
         x = "Theoretical", y = "Actual") +
    theme_minimal()
}

# Tworzymy cztery wykresy
p_norm <- make_qq_plot(prices, "norm", qnorm, 
                       list(mean = mean(prices), sd = sd(prices)), "Normal Dist",
                       fit_norm$aic)

p_log  <- make_qq_plot(prices, "lnorm", qlnorm, 
                       as.list(fit_lnorm$estimate), "Log-Normal Dist",
                       fit_lnorm$aic)

p_gamma <- make_qq_plot(prices, "gamma", qgamma, 
                        as.list(fit_gamma$estimate), "Gamma Dist",
                        fit_gamma$aic)

p_weib <- make_qq_plot(prices, "weibull", qweibull, 
                       as.list(fit_weibull$estimate), "Weibull Dist",
                       fit_weibull$aic)

# Ustawiamy wykresu w kwadrat
(p_norm + p_log) / (p_gamma + p_weib) +
  plot_annotation(title = "Distribution Comparison via Q-Q Plots",
                  subtitle = "Lower AIC indicates a better statistical fit")
```

Jak widzimy, log-normalny model ładnie przewiduje ceny w zakresie
\$1-\$100. Zróbmy więc odpowiedny wykres gęstości estymując parametry
naszego rozkładu metodą MLE.

```{r}
# Estymacja parametrów
mean_log <- mean(paid_games$log_price)
sd_log <- sd(paid_games$log_price)

ggplot(paid_games, aes(x = log_price)) +
  geom_histogram(aes(y = after_stat(density)), 
                 bins = 40, fill = "steelblue", color = "black", alpha = 0.6) +
  
  stat_function(fun = dnorm, 
                args = list(mean = mean_log, sd = sd_log), 
                color = "red", linetype = "dashed", linewidth = 1.2) +
  
  # Niech oś OX pokazuje zwykłe ceny a nie złogarytmowane
  scale_x_continuous(labels = function(x) round(10^x, 2)) +
  
  labs(title = "Log-Normalny rozkład cen",
       x = "Cena ($)",
       y = "Gęstość") +
  theme_minimal()
```

Dane mają tendencje do dopasowania do log-normalnego rozkładu. Przecież
ceny nie zmienają się ciągłę, widzimy że mamy skoky w najbardziej
popularnych cenach (\$0.99, \$4.99, \$9.99 itd).

Przez te skoky nie bardzo widać że cena naprawdę ma rozkład
log-normalny. Możemy porównać dystrybuantę naszego rozkładu z
teoretyczną dystrubantą.

```{r}
ggplot(paid_games, aes(x = Price)) +
  # Dopasowana dystrybuanta
  stat_ecdf(geom = "step", color = "steelblue", linewidth = 1) +
  # Teoretyczna dystrybuanta
  stat_function(fun = plnorm, 
                args = list(meanlog = mean(log(paid_games$Price)), 
                            sdlog = sd(log(paid_games$Price))), 
                color = "red", linetype = "dashed") +
  scale_x_log10() +
  labs(title = "Dystrybuanta",
       subtitle = "Niebelska: Dane | Czerwone: Dystrybuanta teoretyczna",
       x = "Cena ($)", y = "Prawdopodobieństwo")
```

Widzimy, że jest bardzo fajne dopasowanie. Widać także skoki na
najbardziej popularnych cenach (\$1, \$5, \$7, \$10). Ponieważ liczba
obserwacji jest duża (115k) to znależenie przedziałów ufności nie ma
sensu, bo zaczyna działać prawo wielkich liczb i odpowiedni przedział
będzie bardzo mały.

```{r}
# Scaled 
ggplot(paid_games, aes(x = Price, y = Recommendations)) +
  geom_point(alpha = 0.1, color = "steelblue") +
  scale_x_continuous(trans = "log1p", 
                     breaks = c(0, 1, 5, 10, 30, 60, 100, 500, 1000)) + 
  scale_y_continuous(trans = "log1p", 
                     breaks = c(0, 1, 5, 10, 30, 60, 100, 500, 1000),
                     labels = scales::comma) +
  geom_smooth(method = "lm", color = "red") + # Regression line
  labs(title = "Price vs. Recommendations (Log-Log Scale)",
       x = "Price ($)", y = "Number of Recommendations")
```

```{r}
# Create price brackets
paid_games <- paid_games %>%
  mutate(price_bracket = cut(Price, 
                             breaks = c(0, 10, 20, 40, 60, Inf), 
                             labels = c("$0-10", "$10-20", "$20-40", "$40-60", "$60+")))

ggplot(paid_games, aes(x = price_bracket, y = Recommendations, fill = price_bracket)) +
  geom_boxplot() +
  scale_y_log10(labels = scales::comma) + # Log scale is vital for boxplots too!
  labs(title = "Popularity by Price Tier",
       x = "Price Bracket", y = "Recommendations (Log Scale)") +
  theme_minimal()
```

```{r}
# Spearman test for correlation
cor.test(paid_games$Price, paid_games$Recommendations, method = "spearman")
```


```{r}
# Chi-square test for independence
paid_games$PriceCategory <- cut(
  paid_games$Price,
  breaks = c(0, 10, 30, 60, Inf),
  labels = c("Cheap", "Medium", "Expensive", "VeryExpensive")
)

table_data <- table(paid_games$Publishers, paid_games$PriceCategory)

chisq.test(table_data)
# Small p-value means there's a dependence 
```
```{r}
library(tidyverse)

# 1. Expand Categories (One row per game per category)
games_clean <- paid_games %>%
  mutate(category_list = strsplit(as.character(Categories), ",")) %>%
  unnest(category_list) %>%
  mutate(category_list = trimws(category_list)) # Remove accidental spaces

# 2. Fix Owner Ranges (Making them an ordered factor)
# This prevents R from sorting them alphabetically (like "100k" before "20k")
games_clean <- games_clean %>%
  mutate(Owners_Factor = factor(`Estimated owners`, 
                                levels = c("0 - 0", "0 - 20000", "20000 - 50000", "50000 - 100000", 
"1000000 - 2000000", "2000000 - 5000000", "5000000 - 10000000",
"10000000 - 20000000", "20000000 - 50000000", "50000000 - 100000000",
"100000000 - 200000000", "200000000 - 500000000", "500000000 - 1000000000",     
"1000000000 - 2000000000"), # Adjust levels to match your data
                                ordered = TRUE))
```

```{r}
category_price_relation <- games_clean %>%
  filter(Price > 0) %>%
  group_by(category_list) %>%
  summarise(
    median_price = median(Price),
    count = n()
  ) %>%
  filter(count > 100) %>% # Ignore rare categories
  arrange(desc(median_price))

ggplot(head(category_price_relation, 20), aes(x = reorder(category_list, median_price), y = median_price)) +
  geom_col(fill = "darkgreen") +
  coord_flip() +
  labs(title = "Top 20 Most Expensive Game Categories", x = "Category", y = "Median Price ($)")
```
```{r}
ggplot(games_clean, aes(x = Owners_Factor, y = Price, fill = Owners_Factor)) +
  geom_boxplot(outlier.shape = NA) + 
  scale_y_log10() +
  coord_cartesian(ylim = c(1, 100)) + # Zoom into the most common price range
  theme(axis.text.x = element_text(angle = 45, hjust = 1)) +
  labs(title = "Price Distribution by Owner Range", x = "Estimated Owners", y = "Price (Log Scale)")
```

```{r}
top_publishers <- games_clean %>%
  count(Publishers, sort = TRUE) %>%
  slice(1:15) %>%
  pull(Publishers)

library(ggridges)
games_clean %>%
  filter(Publishers %in% top_publishers, Price > 0) %>%
  ggplot(aes(x = Price, y = reorder(Publishers, Price, FUN = median), fill = Publishers)) +
  # Using a Ridge Plot is great for comparing many distributions
  ggridges::geom_density_ridges(alpha = 0.6) +
  scale_x_log10() +
  labs(title = "Pricing Strategies of Top 15 Publishers", x = "Price ($)", y = "Publisher") +
  theme(legend.position = "none")
```
```{r}
# Does category affect price?
kruskal.test(Price ~ category_list, data = games_clean)

games_clean %>%
  mutate(price_tier = cut_number(Price, n = 5)) %>% # Divide into 5 equal-sized price groups
  group_by(price_tier) %>%
  summarise(avg_recs = mean(Recommendations))
```
```{r}
table_data <- table(games_clean$category_list, games_clean$Owners_Factor)
chisq.test(table_data)
```

