---
title: "Analiza gier Steam"
author: "Mykyta Khrabust & Artem Vashchenko"
date: "2026-05-10"
output:
  ioslides_presentation:
    widescreen: true
    smaller: true
    highlight: tango
editor_options: 
  markdown: 
    wrap: 72
---

```{r setup, include=FALSE}
library(readr)
library(dplyr)
knitr::opts_chunk$set(echo = FALSE)
```

# Dane {.smaller}
##
Dane zawierają informacje o ponad 115 000 gier na Steamie wraz z różnymi statystykami (cena itp.).

```{r load-data, cache=TRUE, echo=TRUE, warning=FALSE, error=FALSE}
library(readr)
games <- read_csv("games.csv")
library(dplyr)
games <- games %>%
  select(-c(`Required age`, `About the game`, `Reviews`, `Header image`, `Website`,
            `Support url`, `Support email`, `Metacritic url`, `Notes`, `Screenshots`,
            `Movies`))
```


# Cena

## Rozkład ceny {.smaller}
```{r}
summary(games$Price)
```

Chcemy zbadać, z jakiego rozkładu pochodzą ceny. Zacznijmy od histogramu, aby spróbować zgadnąć, jaki rozkład może mieć nasza zmienna. 
```{r}
library(ggplot2)
ggplot(games, aes(x=Price)) + geom_histogram(fill = "steelblue", color = "black", bins = 40)
```

## Skala logarytmiczna
Widzimy, że na tym etapie nie otrzymujemy zbyt wielu informacji. Spróbujmy więc innego podejścia. Wiemy, że większość gier kosztuje od \$0 do \$100. Użyjmy skali logarytmicznej ($\log_{10}$), aby wartości \$1, \$10 i \$100 były w równej odległości od siebie – dzięki temu lepiej zobaczymy strukturę danych. Wykorzystamy funkcję $log1p$, która liczy $\log(1+x)$, ponieważ w zbiorze mamy gry darmowe ($0).

## Wykres logarytmiczny
```{r logscale, message=FALSE, warning=FALSE}
library(scales)

ggplot(games, aes(x = Price)) +
  geom_histogram(fill = "steelblue", color = "black", bins = 40) +
  scale_x_continuous(trans = "log1p", 
                     breaks = c(0, 5, 15, 30, 60, 100, 500, 1000)) +
  labs(title = "Rozkład cen w skali logarytmicznej.",
       x = "Cena ($)",
       y = "Liczba gier")
```

## Wykres logarytmiczny
Widzimy, że w skali logarytmicznej (po usunięciu gier bezpłatnych) rozkład cen przypomina rozkład normalny. Skoro dzieje się to w skali logarytmicznej, najprawdopodobniej mamy do czynienia z rozkładem log-normalnym. Dysponujemy dużym zbiorem danych (115 tys. obserwacji), więc aby sprawdzić naszą hipotezę, najlepiej będzie użyć wykresu kwantylowego (Q-Q plot). W tym celu zlogarytmujemy ceny i sporządzimy odpowiednie wykresy.

Przed tym możemy zrobić testy normalności. Test Shapiro nie zadziała bo mamy >5000 próbek. Test Kolmogorova-Smirnova pokazuje nam
```{r, echo=TRUE}
ks.test(games$Price, "plnorm")
```
Co prawda, mamy duzą liczbę próbek, więc dla tego mamy taki niski p-value.

## Wykres kwantylowy
```{r, echo=TRUE}
paid_games <- games %>%
  filter(Price > 0) %>%
  mutate(log_price = log10(Price))
```
```{r}
ggplot(paid_games, aes(sample = log_price)) +
  stat_qq(alpha = 0.5) +
  stat_qq_line(color = "red", linewidth = 1) +
  labs(title = "Wykres kwantylowy dla cen w skali logarytmicznej",
       x = "Teoretyczne kwantyle rozkładu normalnego",
       y = "Kwantyle z obserwacji") +
  theme_minimal()
```

## Wykres kwantylowy
Widzimy, że prosta idealnie pokrywa się z danymi, poza samymi „ogonami”. Te ogony to bardzo niskie ceny (poniżej $1) oraz bardzo wysokie ($200–$1000). Te ostatnie nie są aż tak istotne, ponieważ niewielu deweloperów decyduje się na ustawienie tak wysokiej ceny.

Porównajmy wykresy kwantylowe z innymi rozkładami, aby upewnić się, że to dopasowanie jest najlepsze. Dobrym kandydatem jest rozkład Weibulla, który jest zbliżony do rozkładów gamma i log-normalnego. Wykorzystamy do tego bibliotekę $fitdistrplus$.

## Wykres kwantylowy
```{r, echo=TRUE, message=FALSE, warning=FALSE}
library(fitdistrplus)
library(patchwork)    # Przygotowanie kilku wykresów

# Usuwamy gry bezpłatne.
# 115k obserwacji to za dużo na test – do analizy wystarczy 20k
plot_data <- games %>% filter(Price > 0) %>% sample_n(20000)
prices <- plot_data$Price

# Estymujemy parametry różnych rozkładów.
fit_norm   <- fitdist(prices, "norm")
fit_lnorm   <- fitdist(prices, "lnorm")
fit_gamma   <- fitdist(prices, "gamma")
fit_weibull <- fitdist(prices, "weibull")
```

## Wykres kwantylowy
```{r, echo=TRUE}
# Funkcja pomocnicza do tworzenia wykresów kwantylowych
make_qq_plot <- function(data, dist_name, q_func, params, title, aic_val) {
  ggplot(data.frame(price = data), aes(sample = price)) +
    stat_qq(distribution = q_func, dparams = params, alpha = 0.5) +
    stat_qq_line(distribution = q_func, dparams = params, color = "red") +
    labs(title = title, subtitle= paste("AIC: ", round(aic_val, 2)), 
         x = "Theoretical", y = "Actual") +
    theme_minimal()
}
# Tworzymy cztery wykresy
p_norm <- make_qq_plot(prices, "norm", qnorm, 
                       list(mean = mean(prices), sd = sd(prices)), "Normal Dist",
                       fit_norm$aic)

p_log  <- make_qq_plot(prices, "lnorm", qlnorm, 
                       as.list(fit_lnorm$estimate), "Log-Normal Dist",
                       fit_lnorm$aic)

p_gamma <- make_qq_plot(prices, "gamma", qgamma, 
                        as.list(fit_gamma$estimate), "Gamma Dist",
                        fit_gamma$aic)

p_weib <- make_qq_plot(prices, "weibull", qweibull, 
                       as.list(fit_weibull$estimate), "Weibull Dist",
                       fit_weibull$aic)
```

## Wykres kwantylowy
```{r}
#Ustawiamy wykresy w kwadracie
(p_norm + p_log) / (p_gamma + p_weib) +
  plot_annotation(title = "Porównanie rozkładów na wykresach Q-Q",
                  subtitle = "Niższa wartość AIC oznacza lepsze dopasowanie statystyczne.")
```

## Wykres kwantylowy
Jak widać, model log-normalny dobrze przewiduje ceny w zakresie $1–$100. Stwórzmy więc wykres gęstości, estymując parametry naszego rozkładu metodą największej wiarygodności (MLE).
```{r, echo=TRUE}
# Estymacja parametrów
mean_log <- mean(paid_games$log_price)
sd_log <- sd(paid_games$log_price)
```

## Gęstość rozkładu cen
```{r, warning=FALSE, error=FALSE}
mean_dollar <- 10^mean_log
sd_factor   <- 10^sd_log

stats_label <- paste0(
  "Log Mean: ", round(mean_log, 3), 
  "\nLog SD: ", round(sd_log, 3),
  "\n\nExp Mean: ", round(mean_dollar, 2), "$",
  "\nExp SD: ", round(sd_factor, 2), "$"
)

ggplot(paid_games, aes(x = log_price)) +
  geom_histogram(aes(y = after_stat(density)), 
                 bins = 40, fill = "steelblue", color = "black", alpha = 0.6) +
  
  stat_function(fun = dnorm, 
                args = list(mean = mean_log, sd = sd_log), 
                color = "red", linetype = "dashed", linewidth = 1.2) +
  
annotate("text", 
           x = max(paid_games$log_price, na.rm = TRUE), 
           y = Inf, 
           label = stats_label, 
           hjust = 1.1, vjust = 1.5, # Pushes it slightly away from the very edge
           size = 4, fontface = "bold", color = "darkred",
           background = "white") + # Some R versions support background/fill here
  
  # Niech oś OX pokazuje ceny w zwykłej skali, a nie zlogarytmowanej.
  scale_x_continuous(labels = function(x) round(10^x, 2)) +
  
  labs(title = "Log-Normalny rozkład cen",
       x = "Cena ($)",
       y = "Gęstość") +
  theme_minimal()
```

## Gęstość rozkładu cen
Dane wykazują tendencję do dopasowania do rozkładu log-normalnego. Pamiętajmy jednak, że ceny nie zmieniają się w sposób ciągły – widzimy wyraźne skoki przy najpopularniejszych wartościach ($0.99, $4.99, $9.99 itd.)

Zobaczmy podstawowe statystyki na wykresie.

```{r, echo=TRUE}
# Mean, median, mode
mean_val   <- mean(paid_games$Price, na.rm = TRUE)
median_val <- median(paid_games$Price, na.rm = TRUE)
dens <- density(paid_games$Price, adjust=0.5)
mode_val <- dens$x[which.max(dens$y)]

vlines <- data.frame(
  stats = c("Mean", "Median", "Mode"),
  values = c(mean_val, median_val, mode_val),
  color = c("red", "blue", "darkgreen")
)
```

## Gęstość rozkładu cen
```{r}
ggplot(paid_games, aes(x = log_price)) +
  geom_histogram(aes(y = after_stat(density)), 
                 bins = 40, fill = "steelblue", color = "black", alpha = 0.6) +

  geom_vline(data = vlines, aes(xintercept = log10(values), color = stats), 
             linewidth = 1.2) +
  
  # Niech oś OX pokazuje zwykłe ceny a nie złogarytmowane
  scale_x_continuous(labels = function(x) round(10^x, 2)) +
  scale_color_manual(values = c("Mean" = "red", "Median" = "blue", "Mode" = "darkgreen")) +
  
  labs(title = "Rozkład cen w skali logarytmicznej",
       x = "Cena ($)",
       y = "Gęstość") +
  theme_minimal()
```

## Dystrybuanta rozkładu
Przez te skoki (punkty skupienia) trudniej zauważyć, że cena faktycznie ma rozkład log-normalny. Możemy jednak porównać dystrybuantę naszych danych z dystrybuantą teoretyczną.

```{r}
ggplot(paid_games, aes(x = Price)) +
  # Dopasowana dystrybuanta
  stat_ecdf(geom = "step", color = "steelblue", linewidth = 1) +
  # Teoretyczna dystrybuanta
  stat_function(fun = plnorm, 
                args = list(meanlog = mean(log(paid_games$Price)), 
                            sdlog = sd(log(paid_games$Price))), 
                color = "red", linetype = "dashed") +
  scale_x_log10() +
  labs(title = "Dystrybuanta",
       subtitle = "Niebelska: Dane | Czerwone: Dystrybuanta teoretyczna",
       x = "Cena ($)", y = "Prawdopodobieństwo")
```

## Dystrybuanta rozkładu
Widzimy bardzo dobre dopasowanie. Widać również skoki przy najpopularniejszych cenach ($1, $5, $7, $10). Ponieważ liczba obserwacji jest bardzo duża (115 tys.), wyznaczanie przedziałów ufności nie ma większego sensu – przy takiej skali zaczyna działać prawo wielkich liczb i przedziały byłyby ekstremalnie wąskie.

```{r}
library(boot)

get_mean <- function(data, indices) {
  return(mean(data[indices]))
}

boot_results <- boot(data = paid_games$Price, statistic = get_mean, R = 1000)

# Get CI
boot.ci(boot_results, type = "perc")
```


# Liczba rekomendacji

## Czy istnieje związek z ceną?
```{r}
games_recommendations <- lm(Recommendations ~ Price, data=paid_games)

summary(games_recommendations)
```

## Czy istnieje związek z ceną?
W skali logarytmicznej
```{r}
games_recommendations <- lm(log1p(Recommendations) ~ log1p(Price), data=paid_games)

summary(games_recommendations)
```
$e^{2.56} \approx 13$

## Czy istnieje związek z ceną?
```{r, echo=TRUE}
price_breaks <- c(0, 5, 10, 20, 40, 60, 100, 1000)
price_labels <- c("$0-$5", "$5-$10", "$10-$20", "$20-$40", "$40-$60", "$60-$100", "$100-$1000")

# Stosujemy średnią rekomendacji do grupy
price_analysis <- games %>%
  mutate(price_tier = cut(Price, 
                          breaks = price_breaks, 
                          labels = price_labels,
                          include.lowest = TRUE)) %>%
  group_by(price_tier) %>%
  summarise(
    avg_recs = mean(Recommendations, na.rm = TRUE),
    game_count = n()
  )
```
```{r}
print(price_analysis)
```

# Liczba właściceli

## Liczba właściceli
Mamy kolumnę \`Owner factor\`, która zawiera szacowaną liczbę właścicieli gier. Możemy przeprowadzić analizę opisową tej statystyki.
```{r, echo=TRUE, message=FALSE, warning=FALSE}
library(tidyverse)

# 1. Expand Categories (One row per game per category)
games_clean <- games %>%
  mutate(category_list = strsplit(as.character(Categories), ",")) %>%
  unnest(category_list) %>%
  mutate(category_list = trimws(category_list)) # Remove accidental spaces

# 2. Fix Owner Ranges (Making them an ordered factor)
# This prevents R from sorting them alphabetically (like "100k" before "20k")
raw_levels <- c(
  "0 - 0", "0 - 20000", "20000 - 50000", "50000 - 100000", 
  "100000 - 200000", "200000 - 500000", "500000 - 1000000",
  "1000000 - 2000000", "2000000 - 5000000", "5000000 - 10000000",
  "10000000 - 20000000", "20000000 - 50000000", "50000000 - 100000000",
  "100000000 - 200000000", "200000000 - 500000000", "500000000 - 1000000000",     
  "1000000000 - 2000000000"
)
```

## Liczba właściceli
```{r, echo=TRUE}
# 3. Function to turn "1000000 - 2000000" into "1M - 2M"
format_short_range <- function(x) {
  sapply(x, function(s) {
    if (s == "0 - 0") return("0")
    # Split the range, convert to numeric
    nums <- as.numeric(unlist(strsplit(s, " - ")))
    # Format using short scale (K, M, B)
    formatted <- label_number(scale_cut = cut_short_scale())(nums)
    # Join them back together
    paste(formatted, collapse = " - ")
  })
}

clean_labels_short <- format_short_range(raw_levels)

# 4. Apply to the data
games_clean <- games_clean %>%
  mutate(Owners_Factor = factor(`Estimated owners`, 
                                levels = raw_levels, 
                                labels = clean_labels_short, 
                                ordered = TRUE))
```

## Liczba właściceli
```{r}
ggplot(games_clean, aes(x = Owners_Factor, y = Price, fill = Owners_Factor)) +
  geom_violin(trim = TRUE, alpha = 0.7, scale="width") + 
  
  geom_boxplot(width = 0.1, color = "black", outlier.shape = NA, alpha = 0.5) +
  
  scale_y_continuous(trans = "sqrt", breaks = c(0, 5, 15, 30, 60, 100),
                     labels = scales::dollar_format()) +
  coord_flip(ylim = c(0, 100)) +
  scale_fill_viridis_d(option = "mako", guide = "none") +
  labs(title = "Czym różnią się ceny w zależności od liczby właścicieli?",
       x = "Przedział Właścicieli",
       y = "Cena") +
  theme_minimal() 
```

## Liczba właściceli
Widzimy, że nie ma silnego związku między szacowaną liczbą właścicieli a ceną. Użyjmy testu Kruskala-Wallisa, aby zbadać niezależność tych statystyk.

```{r, echo=TRUE}
kruskal.test(Price ~ Owners_Factor, data = games_clean)
```
Chi kwadrat jest duże, więc rozkłady są różne. W rzeczywistości otrzymujemy tak niską wartość p-value głównie ze względu na bardzo dużą liczbę obserwacji. Stwórzmy mapę ciepła (heatmap), aby sprawdzić, czy faktycznie istnieje tam jakakolwiek zależność.

## Liczba właściceli
Podział gier na grupy.
```{r,echo=TRUE}
games_analysis <- games_clean %>%
  mutate(Price_Tier = cut(Price, 
                          breaks = c(-1, 0, 5, 15, 30, Inf), 
                          labels = c("Free", "Budget (<$5)", 
                                     "Mid ($5-$15)", "Standard ($15-$30)", 
                                     "Premium (>$30)")))

prop_table <- prop.table(table(games_analysis$Price_Tier, droplevels(games_analysis$Owners_Factor)), margin = 2)
```

## Liczba właściceli
```{r}
# Heatmap of percentages
ggplot(as.data.frame(prop_table), aes(x = Var2, y = Var1, fill = Freq)) +
  geom_tile() +
  scale_fill_gradient(low = "white", high = "red", labels = percent) +
  labs(title = "Czy cena pozwala przewidzieć liczbę właścicieli?",
       x = "Przedział Właścicieli", y = "Cena", fill = "% gier") +
  theme_minimal() +
  theme(axis.text.x = element_text(angle = 45, hjust = 1))
```

# Kategorie gier

## Kategorie gier
```{r, echo=TRUE}
category_price_relation <- games_clean %>%
  filter(Price > 0) %>%
  group_by(category_list) %>%
  summarise(
    median_price = median(Price),
    count = n()
  ) %>%
  filter(count > 100) %>% # Ignore rare categories
  arrange(desc(median_price))

max_y <- ceiling(max(category_price_relation$median_price))
```

## Kategorie gier
```{r}
ggplot(head(category_price_relation, 20), aes(x = reorder(category_list, median_price), y = median_price)) +
  geom_col(fill = "darkgreen") +
  coord_flip() +
  scale_y_continuous(breaks = seq(0, max_y, by = 1)) +
  labs(title = "Top 20 najdroższych kategorii gier", x = "Kategoria", y = "Średnia cena ($)")
```

## Kategorie gier
```{r, echo=TRUE}
kruskal.test(Price ~ category_list, data = games_clean)
```

# Publishers

## Publishers

Analiza czołowych wydawców gier
```{r, echo=TRUE}
top_publishers <- games_clean %>%
  count(Publishers, sort = TRUE) %>%
  slice(1:15) %>%
  pull(Publishers)
```

Ten kod zlicza, jak często występuje dany wydawca.

## Publishers
Wymagane jest dodatkowe formatowanie danych.
```{r, echo=TRUE}
library(tidyverse)

# 1. Define the cleaning pattern
# This looks for common suffixes, case-insensitive, with or without dots
legal_suffixes <- "\\b(Inc|INC|LLC|Llc|Ltd|LTD|Corp|Corporation|S.L|S.A|Co|GmbH|Co., Ltd|Co., Ltd.)[.]?\\b"

publishers_clean <- paid_games %>%
  filter(!is.na(Publishers), Publishers != "") %>%
  # Separate co-publishers first
  mutate(publisher_list = strsplit(as.character(Publishers), ",")) %>%
  unnest(publisher_list) %>%
  # Clean up the names
  mutate(
    publisher_list = trimws(publisher_list),
    # Remove legal suffixes
    publisher_list = str_remove_all(publisher_list, legal_suffixes),
    # Remove any trailing commas or dots left behind
    publisher_list = str_remove_all(publisher_list, "[.,]$"),
    # Final trim to catch new spaces created by removals
    publisher_list = trimws(publisher_list)
  ) %>%
  filter(publisher_list != "") # Remove any that became empty after cleaning
```

## Publishers
```{r, echo=TRUE}
top_20_publishers <- publishers_clean %>%
  count(publisher_list, sort = TRUE) %>%
  head(20)
```
```{r}
# 3. Plot
ggplot(top_20_publishers, aes(x = reorder(publisher_list, n), y = n)) +
  geom_col(fill = "steelblue", color = "white") +
  # Add text labels on top of the bars
  geom_text(aes(label = n), hjust = -0.2, size = 3, color = "black") +
  coord_flip() +
  # Expand the y-axis a bit to make room for the labels
  scale_y_continuous(expand = expansion(mult = c(0, 0.1))) +
  labs(title = "Top 20 wydawców pod względem liczby gier",
       subtitle = "Na podstawie liczby wydanych gier",
       x = "Wydawca",
       y = "# wydanych gier") +
  theme_minimal()
```

## Publishers
```{r, echo=TRUE}
publishers_clean %>%
  filter(publisher_list %in% top_20_publishers$publisher_list) %>%
  group_by(publisher_list) %>%
  summarise(median_price = median(Price)) %>%
  arrange(desc(median_price))
```

## Publishers
```{r, echo=TRUE}
games_unique <- games_clean %>% 
  distinct(AppID, .keep_all = TRUE)

publisher_stats <- games_unique %>%
  group_by(Publishers) %>%
  summarise(
    game_count = n(),
    total_recs = sum(Recommendations, na.rm = TRUE),
    avg_recs_per_game = mean(Recommendations, na.rm = TRUE)
  ) %>%
  filter(game_count >= 5) %>% # Filters out "one-hit wonders" or tiny devs
  arrange(desc(total_recs))
```
```{r}
head(publisher_stats, 10)
```

# Liczba godzin

## Związek z rekomendacjami
```{r}
ggplot(games, aes(x = `Average playtime forever`, y = Recommendations)) +
  coord_cartesian(xlim=c(0,1000), ylim = c(0, 10000)) +
  geom_point(alpha = 0.2, size = 0.5, color = "steelblue") +
  geom_smooth(method = "lm", color = "red") +
  labs(x = "Liczba rekomendacji", y = "Liczba godzin") +
  theme_minimal()
```

## Regresja wieloraka
W skali liniowej nic ciekawego...
```{r}
# We use log1p because playtime can be 0
playtime_model <- lm(`Average playtime forever` ~ Price + Recommendations + Owners_Factor, data = games_unique)

summary(playtime_model)
```

## Regresja wieloraka

```{r}
model_unique <- lm(log1p(`Average playtime forever`) ~ log1p(Price) + 
                    log1p(Recommendations) + Owners_Factor, 
                  data = games_unique)

summary(model_unique)
```

## Regresja wieloraka
Tutaj już bardziej ciekawo.
Najpierw, Intercept: $e^{1.767} - 1 \approx 4,85$
Residua $e^{1.421} \approx 4.14$

# DLC

## Związek z liczbą godzin

```{r, message=FALSE}
ggplot(games_clean, aes(x = `Average playtime forever`, y = `DLC count`)) +
  geom_jitter(alpha = 0.05, size = 0.5, color = "steelblue", width = 0.1, height = 0.2) +
  
  geom_smooth(method = "lm", color = "red", linewidth = 1) +
  
  coord_cartesian(xlim = c(0, 10000), ylim = c(0, 50)) +
  
  labs(title="Czy gry posiadające DLC sprawiają, że gracze spędzają w nich więcej czasu?", 
       x = "Liczba godzin", y = "Liczba DLC") +
  theme_minimal()
```

## Związek z liczbą właścicieli

```{r}
ggplot(games_clean, aes(x = Owners_Factor, y = `DLC count`, fill = Owners_Factor)) +
  geom_boxplot(outlier.alpha = 0.1, outlier.size = 0.5) +
  coord_flip(ylim=c(0,50)) +
  scale_fill_viridis_d(option = "plasma", guide = "none") +
  
  labs(title = "Czy popularne gry mają więcej DLC?",
       x = "Liczba graczy",
       y = "Liczba DLC") +
  theme_minimal()
```

## DLC

```{r, warning=FALSE, message=FALSE}
summary_data <- games_clean %>%
  group_by(Owners_Factor) %>%
  summarise(mean_dlc = mean(`DLC count`, na.rm = TRUE))

ggplot(summary_data, aes(x = Owners_Factor, y = mean_dlc, group = 1)) +
  geom_line(color = "red", size = 1) +
  geom_point(size = 3, color = "darkred") +
  labs(title = "Average DLC Count by Ownership Tier",
       x = "Owner Range",
       y = "Average Number of DLCs") +
  theme_minimal() +
  theme(axis.text.x = element_text(angle = 45, hjust = 1))
```