---
title: "Analiza gier Steam"
author: "Mykyta Khrabust & Artem Vashchenko"
date: "2026-05-10"
output:
  ioslides_presentation: default
  beamer_presentation: default
---

```{r setup, include=FALSE}
knitr::opts_chunk$set(echo = FALSE)
```

## Dane

Dane zawierają ponad 115000 gier steam z róznymi statystykami (cena, )

```{r, echo=FALSE, warning=FALSE, error=FALSE}
library(readr)
games <- read_csv("games.csv")
library(dplyr)
games <- games %>%
  select(-c(`Required age`, `About the game`, `Reviews`, `Header image`, `Website`,
            `Support url`, `Support email`, `Metacritic url`, `Notes`, `Screenshots`,
            `Movies`))
```

Podstawowe statystyki ceny
```{r}
summary(games$Price)
```

## Rozkład ceny

Chcemy zbadać z jakiego rozkładu pochodzi cena. Zróbmy najpierw histogram cen żeby
zgadnąc jaki rozkład może mieć nasza zmienna.

```{r}
library(ggplot2)
ggplot(games, aes(x=Price)) + geom_histogram(fill = "steelblue", color = "black", bins = 40)
```

Widzimy, że nie otzymujemy dużo informacji. Rozważmy więc inne podejście. Wiemy,
że większość gier ma cenę w zasięgu $0-$100. Użyjmy więc skali logarytmycznej (log10) by
$1 → $10 → $100 były w równym odstępie i zobaczyliśmy to lepiej. 
W tym celu użyjmy funkcję log1p która liczy log(1+x) (bo mamy gry z ceną $0).

```{r}
library(scales)

ggplot(games, aes(x = Price)) +
  geom_histogram(fill = "steelblue", color = "black", bins = 40) +
  scale_x_continuous(trans = "log1p", 
                     breaks = c(0, 5, 15, 30, 60, 100, 500, 1000)) +
  labs(title = "Rozkład cen w skali logarytmycznej",
       x = "Cena ($) - Skala logarytmyczna",
       y = "Liczba gier")
```
Widzimy, że w skali logarytmycznej, jak usunięmy gry bezpłatne, to dość rozsądnym
rozkładem dla naszych cen będzie rozkład normalny. Ponieważ widoczne jest to w skali
logarytmycznej, to najprawdopodobniej mamy rozkład log-normalby. 
Mamy duże dane (115k obserwacji), więc dla sprawdzenia naszej hipotezy najlepiej 
będzie użyć wykres kwantylowy. W tym celu zlogarytmujmy nasze ceny i zróbmy odpowiednie
wykresy. 

```{r}
# Usuwamy bezpłatne gry
paid_games <- games %>%
  filter(Price > 0) %>%
  mutate(log_price = log10(Price))

ggplot(paid_games, aes(sample = log_price)) +
  stat_qq(alpha = 0.5) +
  stat_qq_line(color = "red", linewidth = 1) +
  labs(title = "Wykres kwantylowy dla cen w skali logarytmycznej",
       x = "Teoretyczne kwantyle normalne",
       y = "Kwantyle z obserwacji") +
  theme_minimal()
```
Widzimy, że prosta leży pięknie na danych oprózc ogonów. Ogonami są bardzo małe ceny
(<$1) i odp. bardzo wysoke ceny ($200-$1000). Ostatnie nie są interesujące bo żaden
rozsądny developer nie bedzie ustawiał taką wysoką cenę.

Porównajmy także wykres kwantylowy z innymi rozkładami, by upewnić się że będzie to
najlepsze dopasowanie. Tutaj pojawia się rozkład Weibulla, który jest blisky do
rozkładów gamma i log-normal i jest dobrym kandydatem na nasz rozkład. W tym celu użyjmy bibliotekę fitdistrplus.

```{r}
library(fitdistrplus)
library(patchwork)    # Żeby mieć kilka wykresów

# Usuwamy gry bezpłatne
# 115k obserwacji to jest za duzó, dla testu wystarczy 20k
plot_data <- games %>% filter(Price > 0) %>% sample_n(20000)
prices <- plot_data$Price

# Estymujemy parametry z różnych rozkładów
fit_norm   <- fitdist(prices, "norm")
fit_lnorm   <- fitdist(prices, "lnorm")
fit_gamma   <- fitdist(prices, "gamma")
fit_weibull <- fitdist(prices, "weibull")

# Funkcja pomocnicza dla utworzenia wykresów kwantylowych
make_qq_plot <- function(data, dist_name, q_func, params, title, aic_val) {
  ggplot(data.frame(price = data), aes(sample = price)) +
    stat_qq(distribution = q_func, dparams = params, alpha = 0.5) +
    stat_qq_line(distribution = q_func, dparams = params, color = "red") +
    labs(title = title, subtitle= paste("AIC: ", round(aic_val, 2)), 
         x = "Theoretical", y = "Actual") +
    theme_minimal()
}

# Tworzymy cztery wykresy
p_norm <- make_qq_plot(prices, "norm", qnorm, 
                       list(mean = mean(prices), sd = sd(prices)), "Normal Dist",
                       fit_norm$aic)

p_log  <- make_qq_plot(prices, "lnorm", qlnorm, 
                       as.list(fit_lnorm$estimate), "Log-Normal Dist",
                       fit_lnorm$aic)

p_gamma <- make_qq_plot(prices, "gamma", qgamma, 
                        as.list(fit_gamma$estimate), "Gamma Dist",
                        fit_gamma$aic)

p_weib <- make_qq_plot(prices, "weibull", qweibull, 
                       as.list(fit_weibull$estimate), "Weibull Dist",
                       fit_weibull$aic)

# Ustawiamy wykresu w kwadrat
(p_norm + p_log) / (p_gamma + p_weib) +
  plot_annotation(title = "Distribution Comparison via Q-Q Plots",
                  subtitle = "Lower AIC indicates a better statistical fit")
```
Jak widzimy, log-normalny model 
ładnie przewiduje ceny w zakresie $1-$100. Zróbmy więc odpowiedny wykres gęstości
estymując parametry naszego rozkładu metodą MLE.

```{r}
# Estymacja parametrów
mean_log <- mean(paid_games$log_price)
sd_log <- sd(paid_games$log_price)

ggplot(paid_games, aes(x = log_price)) +
  geom_histogram(aes(y = after_stat(density)), 
                 bins = 40, fill = "steelblue", color = "black", alpha = 0.6) +
  
  stat_function(fun = dnorm, 
                args = list(mean = mean_log, sd = sd_log), 
                color = "red", linetype = "dashed", linewidth = 1.2) +
  
  # Niech oś OX pokazuje zwykłe ceny a nie złogarytmowane
  scale_x_continuous(labels = function(x) round(10^x, 2)) +
  
  labs(title = "Log-Normalny rozkład cen",
       x = "Cena ($)",
       y = "Gęstość") +
  theme_minimal()
```
Dane mają tendencje do dopasowania do log-normalnego rozkładu. Przecież ceny nie
zmienają się ciągłę, widzimy że mamy skoky w najbardziej popularnych cenach 
($0.99, $4.99, $9.99 itd).

Przez te skoky nie bardzo widać że cena naprawdę ma rozkład log-normalny. Możemy
porównać dystrybuantę naszego rozkładu z teoretyczną dystrubantą.
```{r}
ggplot(paid_games, aes(x = Price)) +
  # Dopasowana dystrybuanta
  stat_ecdf(geom = "step", color = "steelblue", linewidth = 1) +
  # Teoretyczna dystrybuanta
  stat_function(fun = plnorm, 
                args = list(meanlog = mean(log(paid_games$Price)), 
                            sdlog = sd(log(paid_games$Price))), 
                color = "red", linetype = "dashed") +
  scale_x_log10() +
  labs(title = "Dystrybuanta",
       subtitle = "Niebelska: Dane | Czerwone: Dystrybuanta teoretyczna",
       x = "Cena ($)", y = "Prawdopodobieństwo")
```
Widzimy, że jest bardzo fajne dopasowanie. Widać także skoki na najbardziej popularnych cenach
($1, $5, $7, $10). Ponieważ liczba obserwacji jest duża (115k) to znależenie przedziałów ufności nie ma sensu, bo zaczyna działać prawo wielkich liczb i odpowiedni przedział będzie
bardzo mały.
