---
title: "Steam Games Dataset"
author: "Mykyta Khrabust, Artem Vashchenko"
output:
  ioslides_presentation:
    widescreen: true
    smaller: true
    highlight: tango
---

```{r setup, include=FALSE}
knitr::opts_chunk$set(echo = FALSE, message = FALSE, warning = FALSE)
```

```{r libraries, include=FALSE}
library(readr)
library(dplyr)
library(lubridate)
library(tidyr)
library(forcats)
library(ggplot2)
library(GGally)
```

# Wczytywanie i parsowanie datasetu

## O datasecie

Zbiór danych zawiera informacje o grach wydanych na platformie Steam od czerwca 1997 r. do połowy marca 2026 r.

-   Żródło: <https://www.kaggle.com/datasets/ebrucakar/steam-games-dataset-march-2026>

-   Surowy plik CSV: **390 MB**, **40 kolumn, 115289 wierszy**

-   Informacje o grach: nazwa, data premiery, wydawca, deweloper, obsługiwane języki, oceny Metacritic oraz Steam i inne

-   Dane zebrane za pomocą **Steam API** i **Steam Spy**

W tym projekcie skupiliśmy się na analizie wybranych zmiennych jakościowych i ilościowych.

## Wczytywanie pliku i wybór kolumn

```{r read, echo=TRUE}
games <- read_csv("games.csv")
cat("Wymiary przed czyszczeniem:", nrow(games), "wierszy ×", ncol(games), "kolumn\n")
games <- games %>%
  dplyr::select(-c(`Required age`, `About the game`, `Reviews`, `Header image`,
                   `Website`, `Support url`, `Support email`, `Metacritic url`,
                   `Notes`, `Screenshots`, `Movies`, `Score rank`,`Full audio languages`,                                 `Supported languages`,`User score`)) %>%
  
  rename_with(~ gsub(" ", "_", .x)) # replace " " with _ in column names for clearer access

```

## Funkcja pomocnicza do parsowania kolumn z Python'owymi listami

```{r load, echo=TRUE}
parse_list_column <- function(x) {
  lapply(x, function(val) {
    if (is.na(val) || val == "" || val == "[]") return(character(0))
    if (startsWith(trimws(val), "[")) {
      inner   <- gsub("^\\[|\\]$", "", trimws(val))
      matches <- regmatches(inner, gregexpr("'([^']*)'", inner))[[1]]
      items   <- gsub("^'|'$", "", matches)
    } else {
      items <- strsplit(val, ",")[[1]]
    }
    trimws(items)
  })
}
```

## Parsowanie typów

```{r parse, echo=TRUE}
games <- games %>%
  mutate(Windows = as.logical(Windows), Mac = as.logical(Mac), Linux = as.logical(Linux))   %>%
  mutate(Release_date = mdy(Release_date)) %>% # numeric
  mutate(across(c(Peak_CCU, Price, Discount, DLC_count, Metacritic_score,
                  Positive, Negative, Achievements,
                  Average_playtime_forever, Average_playtime_two_weeks,
                  Median_playtime_forever, Median_playtime_two_weeks), as.numeric)) %>%
  mutate(Developers           = parse_list_column(Developers), # list processing
         Publishers           = parse_list_column(Publishers),
         Categories           = parse_list_column(Categories),
         Genres               = parse_list_column(Genres),
         Tags                 = parse_list_column(Tags)) %>%
  mutate(Positive_Percent = 100 * Positive / (Positive + Negative)) # Adding new column
```

## Struktura datasetu

```{r dataset-size}
cat("Wymiary:", nrow(games), "wierszy ×", ncol(games), "kolumn\n")
cat("Zostawione kolumny:\n", names(games))

```

# Analiza opisowa

## Rozkład gier wg grup Estimated Owners {.smaller}

```{r humanize_owner}
humanize_owner_est <- function(x) {
  parts <- strsplit(x, "-")[[1]]
  fmt <- function(n) {
    n <- as.numeric(trimws(n))
    if (n == 0) "0"
    else if (n < 1e3) as.character(n)
    else if (n < 1e6) paste0(n/1e3, "K")
    else if (n < 1e9) paste0(n/1e6, "M")
    else paste0(n/1e9, "B")
  }
  paste0(fmt(parts[1]), "-", fmt(parts[2]))
}

steam_owners <- games %>%
  count(Estimated_owners, name = "n_games") %>%
  mutate(sort_lower_bound = as.numeric(sub("-.*", "", Estimated_owners)),
         Estimated_owners = fct_reorder(Estimated_owners, sort_lower_bound),
         Steam_owners_human = sapply(as.character(Estimated_owners), humanize_owner_est),
         Steam_owners_human = fct_reorder(Steam_owners_human, sort_lower_bound))
```

## Rozkład gier wg grup Estimated Owners {.smaller}

```{r owners-plot, fig.height=4, fig.width=10}
ggplot(steam_owners, aes(x = Steam_owners_human, y = n_games)) +
  geom_col(fill = "#7040BF", width = 0.7) +
  geom_text(aes(label = n_games), vjust = -0.5, size = 3, fontface = "bold", color = "#2c2c2c") +
  scale_y_continuous(expand = expansion(mult = c(0, 0.1))) +
  labs(title = "Liczba gier wg grupy Estimated Owners", x = "Estimated owners", y = "Liczba gier") +
  theme_minimal(base_size = 12) +
  theme(axis.text.x = element_text(angle = 45, hjust = 1),
        panel.grid.major.x = element_blank(),
        plot.title = element_text(face = "bold"))
```

## Najpopularniejsze gry (100M–200M właścicieli)

```{r top-games}
games %>%
  filter(Estimated_owners == "100000000 - 200000000") %>%
  dplyr::select(Name, Estimated_owners, Price, Release_date)
```

> Dokładność klasyfikacji do grup nie wynosi 100% – jest to ograniczenie metody Steam Spy. Akceptujemy ten fakt ze względu na brak lepszej alternatywy.

## Rozkład % pozytywnych recenzji wg grupy właścicieli

```{r violin_df}
steam_violin <- games %>%
  filter(!is.nan(Positive_Percent)) %>%
  mutate(lower_bound = as.numeric(sub("-.*", "", Estimated_owners)),
         Estimated_owners_human = sapply(as.character(Estimated_owners), humanize_owner_est),
         Estimated_owners_human = fct_reorder(Estimated_owners_human, lower_bound))

ownership_stats <- steam_violin %>%
  group_by(Estimated_owners_human) %>%
  summarise(mean_pp = mean(Positive_Percent), median_pp = median(Positive_Percent), .groups = "drop")
```

```{r violin-plot, fig.height=4, fig.width=10, echo=FALSE}
ggplot(steam_violin, aes(x = Estimated_owners_human, y = Positive_Percent)) +
  geom_violin(fill = "#45AF4B", alpha = 0.4, color = NA) +
  geom_boxplot(width = 0.1, fill = "white", color = "#2c2c2c", outlier.shape = NA) +
  geom_point(data = ownership_stats, aes(y = mean_pp, shape = "Mean"), color = "#e15759", size = 2.5) +
  geom_point(data = ownership_stats, aes(y = median_pp, shape = "Median"), color = "#f28e2b", size = 2.5) +
  scale_shape_manual(values = c("Mean" = 17, "Median" = 16), name = NULL) +
  scale_y_continuous(limits = c(0, 100), breaks = seq(0, 100, by = 10)) +
  labs(title = "Rozkład % pozytywnych recenzji wg grupy właścicieli",
       x = "Estimated owners", y = "Pozytywne recenzje (%)") +
  theme_minimal(base_size = 12) +
  theme(axis.text.x = element_text(angle = 45, hjust = 1),
        panel.grid.minor = element_blank(),
        plot.title = element_text(face = "bold"),
        legend.position = "top")
```

## Liczba gier wydanych w poszczególnych latach

```{r yearly-plot, fig.height=4, fig.width=10}
steam_by_year <- games %>%
  filter(!is.na(Release_date)) %>%
  mutate(year = as.integer(format(Release_date, "%Y"))) %>%
  count(year, name = "n_games")

ggplot(steam_by_year, aes(x = year, y = n_games)) +
  geom_line(color = "#4e79a7", linewidth = 0.9) +
  geom_point(color = "#4e79a7", size = 2.5) +
  geom_text(aes(label = n_games), vjust = -0.9, size = 2.5, fontface = "bold", color = "#2c2c2c") +
  scale_x_continuous(breaks = seq(min(steam_by_year$year), max(steam_by_year$year), by = 1)) +
  scale_y_continuous(expand = expansion(mult = c(0.05, 0.15))) +
  labs(title = "Liczba gier wydanych rocznie", x = "Rok", y = "Liczba gier") +
  theme_minimal(base_size = 12) +
  theme(axis.text.x = element_text(angle = 45, hjust = 1),
        panel.grid.minor = element_blank(),
        plot.title = element_text(face = "bold"))
```

# Regresja trendu czasowego

## Specyfikacja modelu trendu

Przeanalizowano gry wydane w okresie **2011.5 – 2025.5**, pogrupowane według półroczy.

Model dopasowano w przestrzeni **log-log** przy użyciu wielomianu kwadratowego:

$$\log(n\_games) = a + p \cdot \log(t) + q \cdot \log^2(t), \quad t = \text{period} - 2011$$

Po odwróceniu transformacji:

$$n\_games = e^a \cdot (period - 2011)^{p + q \cdot \log(period-2011)}$$

**Uzasadnienie wyboru modelu:**

-   Dane wykazują wzrost wykładniczy od 2011 roku
-   Transformacja log-log stabilizuje wariancję i linearyzuje zależność
-   Wielomian 2. stopnia lepiej opisuje zmieniające się tempo wzrostu niż prosta potęga

## Dopasowanie modelu i przedział ufności

```{r trend-model-fit, include=FALSE}
year_min <- 2011
steam_by_halfyear <- games %>%
  filter(!is.na(Release_date)) %>%
  mutate(year = as.integer(format(Release_date, "%Y")),
         half = ifelse(as.integer(format(Release_date, "%m")) <= 6, 1, 2),
         period = year + (half - 1) * 0.5) %>%
  count(period, name = "n_games") %>%
  filter(period >= year_min, period < 2026)

train_half <- steam_by_halfyear %>%
  filter(period > year_min) %>%
  mutate(log_games = log(n_games), log_t = log(period - year_min), log_t2 = log_t^2)

model_games_by_half_year <- lm(log_games ~ log_t + log_t2, data = train_half)

a <- exp(coef(model_games_by_half_year)[["(Intercept)"]])
p <- coef(model_games_by_half_year)[["log_t"]]
q <- coef(model_games_by_half_year)[["log_t2"]]

ci_matrix <- predict(model_games_by_half_year,
                     newdata = data.frame(log_t  = log(steam_by_halfyear$period[steam_by_halfyear$period > year_min] - year_min),
                                          log_t2 = log(steam_by_halfyear$period[steam_by_halfyear$period > year_min] - year_min)^2),
                     interval = "prediction", level = 0.95)

pred_ci <- steam_by_halfyear %>%
  filter(period > year_min) %>%
  mutate(log_t = log(period - year_min), log_t2 = log_t^2,
         n_games_pred = exp(ci_matrix[, "fit"]),
         ci_lwr = exp(ci_matrix[, "lwr"]),
         ci_upr = exp(ci_matrix[, "upr"]))

pred_df <- steam_by_halfyear %>%
  filter(period > year_min) %>%
  mutate(log_t = log(period - year_min), log_t2 = log_t^2,
         n_games_pred = exp(predict(model_games_by_half_year,
                                    newdata = data.frame(log_t = log_t, log_t2 = log_t2))))
```

```{r trend-plot, fig.height=4, fig.width=10}
ggplot() +
  geom_ribbon(data = pred_ci, aes(x = period, ymin = ci_lwr, ymax = ci_upr),
              fill = "#f28e2b", alpha = 0.2) +
  geom_point(data = steam_by_halfyear %>% filter(period > year_min),
             aes(x = period, y = n_games), color = "#4e79a7", size = 2.2) +
  geom_line(data = pred_df, aes(x = period, y = n_games_pred),
            color = "#f28e2b", linewidth = 1.0, linetype = "dashed") +
  scale_x_continuous(breaks = seq(year_min, 2025, by = 1),
                     minor_breaks = seq(year_min, 2025, by = 0.5),
                     limits = c(year_min, 2025.5)) +
  scale_y_continuous(expand = expansion(mult = c(0.05, 0.12))) +
  labs(title = "Liczba gier na półrocze — trend potęgowy kwadratowy (2011+)",
       subtitle = sprintf("n_games = %.2f · (period − %d)^(%.2f + %.2f·log(period − %d))  |  95%% PI",
                          a, year_min, p, q, year_min),
       x = "Okres", y = "Liczba gier") +
  theme_minimal(base_size = 12) +
  theme(axis.text.x = element_text(angle = 45, hjust = 1),
        panel.grid.minor = element_line(color = "grey92"),
        plot.title = element_text(face = "bold", margin = margin(b = 4)),
        plot.subtitle = element_text(color = "#f28e2b", margin = margin(b = 10)))
```

## Wyniki modelu trendu {.smaller}

```{r trend-summary, echo=FALSE}
summary(model_games_by_half_year)
```

## Diagnostyka modelu trendu

```{r trend-diag, fig.height=4.5, fig.width=10}
par(mfrow = c(2, 2)); plot(model_games_by_half_year); par(mfrow = c(1, 1))
```

## Ocena dopasowania modelu trendu {.smaller}

**Założenia LINE:**

-   **Liniowość:** *Residuals vs Fitted* bez wyraźnej krzywizny — transformacja log-log skutecznie linearyzuje zależność
-   **Niezależność:** kolejne półrocza są prawdopodobnie autocorrelated — ograniczenie modelu
-   **Normalność:** Q-Q plot dobrze w centrum, lekkie odchylenia w ogonach przy małym n=28
-   **Homoskedastyczność:** Scale-Location wykazuje łagodny spadek — lepsza niż w modelach bez transformacji

**Kluczowe wartości:**

| Miara       | Wartość              |
|-------------|----------------------|
| R²          | 0.962                |
| Adjusted R² | 0.959                |
| Residual SE | 0.2795 (w skali log) |
| F-statistic | 328.5 (p \< 2.2e-16) |

Wszystkie współczynniki wysoce istotne (p \< 0.001).

# Macierz korelacji

## Macierz korelacji (skala log1p)

```{r corr-matrix, fig.height=4.5, fig.width=9}
steam_corr_log <- games %>%
  dplyr::select(Price, Positive_Percent, Median_playtime_forever, Peak_CCU) %>%
  filter(if_all(everything(), ~ !is.nan(.) & !is.infinite(.) & !is.na(.))) %>%
  mutate(across(everything(), ~ log1p(.)))

ggpairs(steam_corr_log,
        columnLabels = c("log(Price)", "log(Positive %)", "log(Med Playtime)", "log(Peak CCU)"),
        lower = list(continuous = wrap("points", alpha = 0.15, size = 0.4, color = "#4e79a7")),
        diag  = list(continuous = wrap("densityDiag", fill = "#4e79a7", alpha = 0.4, color = NA)),
        upper = list(continuous = wrap("cor", size = 3.5, color = "#2c2c2c"))) +
  labs(title = "Macierz korelacji — Steam games (log1p)",
       subtitle = "Wszystkie zmienne przekształcone jako log(x + 1)") +
  theme_minimal(base_size = 10) +
  theme(plot.title = element_text(face = "bold"), strip.text = element_text(size = 8),
        axis.text = element_text(size = 6))
```

## Wnioski z macierzy korelacji {.smaller}

| Para zmiennych | Korelacja | Interpretacja |
|------------------------|------------------------|------------------------|
| log(Med Playtime) ↔ log(Peak CCU) | **0.560**\* | Najsilniejsza zależność — gry angażujące dłużej mają więcej graczy jednocześnie |
| log(Price) ↔ log(Peak CCU) | 0.242\*\*\* | Droższe gry przyciągają więcej graczy — efekt jakości AAA |
| log(Price) ↔ log(Med Playtime) | 0.247\*\*\* | Droższe gry oferują więcej contentu |
| log(Positive %) ↔ pozostałe | 0.10–0.11\*\*\* | Ocena prawie niezależna od ceny i popularności |

**Wniosek:** Na podstawie macierzy jako zmienne objaśniające dla Peak CCU wybrano `Median_playtime_forever` i `Price` — najsilniejsze korelacje z odpowiedzią.

# Regresja wieloraka

## Specyfikacja modelu regresji

Zastosowano **log-liniowy model regresji wielorakiej** (*log-log multiple linear regression*):

$$\log(\text{Peak_CCU}) = \beta_0 + \beta_1 \log(\text{Med_Playtime}) + \beta_2 \log_{1p}(\text{Price}) + \beta_3 \cdot \mathbb{1}[\text{Free}] + \sum_k \gamma_k \cdot \mathbb{1}[\text{Genre}_k] + \varepsilon$$

**Zmienne objaśniające:**

-   `log(Median_playtime_forever)` — korelacja 0.560 z Peak CCU
-   `log1p(Price)` — korelacja 0.242; `log1p` umożliwia włączenie gier bezpłatnych
-   `is_free` — zmienna binarna: model Free-to-Play to odrębna strategia biznesowa
-   `Primary_tag` — gatunek jako **factor** (dummy variables), poziom bazowy: **RPG**

## Wybór gatunku Primary_tag {.smaller}

Gatunek przypisany metodą priorytetową: najpierw Tags, fallback na Genres.

```{r genre-setup}
priority_tags <- c("Action-Adventure","FPS","Bullet Hell","Rogue-like","Visual Novel",
                   "Walking Simulator","Point & Click","Survival","Horror","Platformer",
                   "Shooter","Battle Royale","RPG","Strategy","Simulation","Clicker",
                   "Tower Defence","Immersive Sim","SimRacing","Management","Building",
                   "Sandbox","Puzzle","Card Game","Arcade","Sports","Anime","VR","Action","Adventure")

games <- games %>%
  mutate(Primary_tag = sapply(seq_len(nrow(games)), function(i) {
    t <- Tags[[i]]; g <- Genres[[i]]
    match_tag <- priority_tags[priority_tags %in% t]
    if (length(match_tag) > 0) return(match_tag[1])
    match_genre <- priority_tags[priority_tags %in% g]
    if (length(match_genre) > 0) return(match_genre[1])
    return(NA_character_)
  }), Primary_tag = factor(Primary_tag, levels = priority_tags))
```

```{r genre-plot, fig.height=4, fig.width=9}
games %>%
  filter(!is.na(Primary_tag)) %>%
  count(Primary_tag, name = "n_games") %>%
  mutate(Primary_tag = fct_reorder(Primary_tag, n_games)) %>%
  
  ggplot(aes(x = Primary_tag, y = n_games)) +
  geom_col(fill = "#AF4570", width = 0.7) +
  geom_text(aes(label = n_games), hjust = -0.2, size = 2.8, fontface = "bold", color = "#2c2c2c") +
  scale_y_continuous(expand = expansion(mult = c(0, 0.15))) +
  coord_flip() +
  labs(title = "Liczba gier wg gatunku (Primary_tag)", x = "Gatunek", y = "Liczba gier") +
  theme_minimal(base_size = 11) +
  theme(panel.grid.major.y = element_blank(), panel.grid.minor = element_blank(),
        plot.title = element_text(face = "bold"))
```

## Wyniki modelu regresji — zmienne ilościowe i is_free {.smaller}

```{r reg-model}
steam_reg <- games %>%
  dplyr::select(Name, Peak_CCU, Median_playtime_forever, Price, Primary_tag) %>%
  filter(!is.na(Primary_tag), !is.na(Peak_CCU), Peak_CCU > 0,
         !is.na(Median_playtime_forever), Median_playtime_forever > 0, !is.na(Price)) %>%
  mutate(log_Peak_CCU     = log(Peak_CCU),
         log_Med_Playtime = log(Median_playtime_forever),
         is_free          = factor(Price == 0, labels = c("Paid", "Free")),
         log_Price        = log1p(Price),
         Primary_tag      = relevel(Primary_tag, ref = "RPG"))

model_multi_reg <- lm(log_Peak_CCU ~ log_Med_Playtime + log_Price + is_free + Primary_tag,
                      data = steam_reg)

# Show only the top part of summary: call, residuals, and first coefficients
s <- summary(model_multi_reg)
cat("Residuals:\n"); print(s$residuals |> quantile(c(0,.25,.5,.75,1)) |> round(4))
cat("\nCoefficients (continuous + is_free):\n")
print(s$coefficients[c("(Intercept)", "log_Med_Playtime", "log_Price", "is_freeFree"), ])
cat(sprintf("\nResidual SE: %.4f  |  R²: %.4f  |  Adj. R²: %.4f  |  F: %.1f (p < 2.2e-16)\n",
            s$sigma, s$r.squared, s$adj.r.squared, s$fstatistic[1]))
```

## Wyniki modelu regresji — współczynniki gatunków {.smaller}

```{r reg-model-genres, echo=FALSE}
s <- summary(model_multi_reg)
genre_rows <- grep("Primary_tag", rownames(s$coefficients))
print(s$coefficients[genre_rows, ])
```

## Diagnostyka modelu regresji

```{r reg-diag, fig.height=4.5, fig.width=10}
par(mfrow = c(2, 2)); plot(model_multi_reg); par(mfrow = c(1, 1))
```

## Wzór modelu i efekty gatunków {.smaller}

```{r reg-formula}
coefs <- coef(model_multi_reg)
fmt <- function(x, digits=4) paste0(ifelse(x >= 0, " + ", " - "), round(abs(x), digits))

cat("Wzór w przestrzeni logarytmicznej\n")
cat(paste0("log(Peak_CCU) = ", round(coefs["(Intercept)"], 4),
           fmt(coefs["log_Med_Playtime"]), " * log(Med_Playtime)",
           fmt(coefs["log_Price"]),        " * log1p(Price)",
           fmt(coefs["is_freeFree"]),      " * is_free  +  γ_genre\n\n"))

cat("Wzór po odwróceniu transformacji")
cat(paste0("Peak_CCU = exp(", round(coefs["(Intercept)"], 4), ")",
           " * Med_Playtime^", round(coefs["log_Med_Playtime"], 4),
           " * Price^", round(coefs["log_Price"], 4),
           " * exp(", round(coefs["is_freeFree"], 4), " * is_free) * exp(γ_genre)\n\n"))

genre_coefs <- coefs[grepl("Primary_tag", names(coefs))]
genre_df <- data.frame(Genre = gsub("Primary_tag", "", names(genre_coefs)),
                       gamma = round(genre_coefs, 4),
                       multiplier = round(exp(genre_coefs), 4)) %>%
  arrange(desc(gamma))
cat("Mnożniki gatunkowe względem RPG")
print(genre_df, row.names = FALSE)
```

## Ocena modelu regresji {.smaller}

**Założenia LINE:**

-   **Liniowość:** trójkątny kształt reszt — asymetria strukturalna, model nie opisuje w pełni ogona prawego
-   **Niezależność:** gry traktowane jako niezależne obserwacje — założenie prawdopodobnie spełnione
-   **Normalność:** Q-Q z ciężkim prawym ogonem — megahity (CS:GO, Dota 2) jako ekstrema
-   **Homoskedastyczność:** Scale-Location wykazuje rosnący trend — **heteroskedastyczność**

## **Kluczowe wartości:**

| Miara | Wartość | Interpretacja |
|------------------------|------------------------|------------------------|
| R² | 0.200 | Model wyjaśnia 20% wariancji Peak CCU |
| Residual SE | 1.873 (log) | Typowy błąd ≈ $e^{1.873}$ ≈ **6.5×** na oryginalnej skali |
| F-statistic | 113.1 (p \< 2.2e-16) | Model istotnie lepszy niż sama średnia |
| `is_freeFree` | **+2.167**\* | Gry F2P mają \~**8.7×** wyższy Peak CCU niż płatne |

**Najsilniejsze efekty:** `is_free` \> `log_Price` \> `log_Med_Playtime` \> gatunek (`VR`: −1.62, `FPS`: +0.57)

**Wniosek:** Model poprawnie identyfikuje kierunki zależności, lecz jego zdolność predykcyjna jest ograniczona. Popularność gry zależy w dużej mierze od czynników nieobecnych w danych — budżetu marketingowego, marki wydawcy, momentu premiery.

# Kategorie gier

```{r, echo=TRUE}
category_price_relation <- games %>%
  filter(Price > 0,!is.na(Primary_tag)) %>%
  group_by(Primary_tag) %>%
  summarise(
    median_price = median(Price),
    count = n()
  ) %>%
  filter(count > 100) %>% # Ignore rare categories
  arrange(desc(median_price))

max_y <- ceiling(max(category_price_relation$median_price))
```

## Cena a gatunek

```{r price_genre_plot, fig.height=4, fig.width=9}
ggplot(category_price_relation, aes(x = reorder(Primary_tag, median_price), y = median_price)) +
  geom_col(fill = "#3C979C") +
  coord_flip() +
  scale_y_continuous(breaks = seq(0, max_y, by = 1)) +
  labs(title = "Średnia cena w zależności od gatunku", x = "Gatunek", y = "Średnia cena ($)") + theme_minimal(base_size = 11)
```

## Cena a gatunek: test Kruskala-Wallisa

-   **H₀:** rozkład `Price` jest identyczny we wszystkich grupach `Primary_tag`

-   **H₁:** co najmniej jedna grupa ma inny rozkład cen niż pozostałe

```{r}
kruskal.test(Price ~ Primary_tag, data = games)
```

**Odrzucamy H₀**. Ceny gier różnią się istotnie statystycznie między gatunkami.
