---
title: "Steam Games Dataset"
author: "Mykyta Khrabust, "
output:
  html_document:
    toc: true
    toc_float: true
    theme: flatly
    highlight: tango
---

```{r setup, include=FALSE}
knitr::opts_chunk$set(echo = TRUE, message = FALSE, warning = FALSE)
```

## O datasecie

Zbiór danych zawiera informacje o grach wydanych na platformie Steam od czerwca 1997 r. do połowy marca 2026 r.

Surowy zbiór danych w formacie CSV zajmuje 390 megabajtów i zawiera 39 kolumn z informacjami o grze, takimi jak nazwa, data releasu, wydawca, deweloper, obsługiwane języki, oceny na Metacritic i w sklepie Steam oraz wiele innych.

W naszym projekcie skupiliśmy się na analizie tylko kilku zmiennych jakościowych i ilościowych.

Zgodnie z opisem dane zostały zebrane za pomocą Steam API i Steam Spy

## Biblioteki

```{r libraries}
library(readr)
library(dplyr)
library(lubridate)
library(tidyr)
library(forcats)
library(ggplot2)
```

------------------------------------------------------------------------

# Wczytywanie i parsowanie datasetu

## Funkcja pomocnicza

Przetwarzanie

-   Python'owych ["...","..."] - kolumny Supported_languages, Full_voice_languages

-   Zwykłych ciągów znaków rozdzielonych przecinkami ...,...,... - kolumny Genres, Categories, Tags

na R'owe wektory znaków.

```{r helper}
# "['English', 'French']"  →  c("English", "French")
# "RPG,Story Rich,Indie"   →  c("RPG", "Story Rich", "Indie")
parse_list_column <- function(x) {
  lapply(x, function(val) {
    if (is.na(val) || val == "" || val == "[]") return(character(0))

    if (startsWith(trimws(val), "[")) {
      # Python bracket-style list: strip brackets, extract quoted tokens
      inner   <- gsub("^\\[|\\]$", "", trimws(val))
      matches <- regmatches(inner, gregexpr("'([^']*)'", inner))[[1]]
      items   <- gsub("^'|'$", "", matches)
    } else {
      # Plain comma-separated string
      items <- strsplit(val, ",")[[1]]
    }

    trimws(items)
  })
}
```

## Wczytywanie surowego datasetu games.csv

```{r, echo=FALSE, warning=FALSE, error=FALSE}
# Read raw CSV
steam <- read_csv("games.csv")

# Drop unnecessary columns
steam <- steam %>%
  dplyr::select(-c(`Required age`, `About the game`, `Reviews`, `Header image`,
                   `Website`, `Support url`, `Support email`, `Metacritic url`,
                   `Notes`, `Screenshots`, `Movies`, `Score rank`))

# Rename all columns: replace spaces with underscores
steam <- steam %>%
  rename_with(~ gsub(" ", "_", .x))

# Sanity check
cat("Dimensions:", nrow(steam), "rows ×", ncol(steam), "columns\n")
names(steam)
```

## Parsowanie i czyszczenie

Wartości w tabeli „Estimated.owners” pozostają bez zmian, ponieważ mają one jedynie odzwierciedlać ogólne grupy

```{r}
unique(steam$Estimated_owners)
```

```{r parse}
steam <- steam %>%

  # Platform columns: character → logical (TRUE / FALSE) 
  mutate(
    Windows = as.logical(Windows),
    Mac     = as.logical(Mac),
    Linux   = as.logical(Linux)
  ) %>%

  # Release date: "Oct 15, 2019" → Date
  mutate(
    `Release_date` = mdy(`Release_date`)
  ) %>%

  # Numeric columns 
  mutate(
    across(
      c(`Peak_CCU`, Price, Discount, `DLC_count`,
        `Metacritic_score`, `User_score`,
        Positive, Negative,
        Achievements, Recommendations,
        `Average_playtime_forever`, `Average_playtime_two_weeks`,
        `Median_playtime_forever`,  `Median_playtime_two_weeks`),
      as.numeric
    )
  ) %>%

  # List-columns
  # Each cell becomes a character vector; the column becomes a list-column
  mutate(
    `Supported_languages`  = parse_list_column(`Supported_languages`),
    `Full_audio_languages` = parse_list_column(`Full_audio_languages`),
    Developers             = parse_list_column(Developers),
    Publishers             = parse_list_column(Publishers),
    Categories             = parse_list_column(Categories),
    Genres                 = parse_list_column(Genres),
    Tags                   = parse_list_column(Tags)
  )
```

## Dodanie nowej kolumny: % pozytywnych recenzji

Dla gier bez żadnych recenzji ta wartość pozostaje nieokreślona. Niestety przy w podalszej analizie mamy odfiltrować takie gry z puli.

```{r}
steam <- steam %>%
  mutate(Positive_Percent = 100 * Positive / (Positive + Negative))

```

## Prosty wgłąd w dane: grupy Estimated ownership

```{r}
# A simple function which makes Estimated ownership replacing multiple zeros with order letters, ex. 1000000 -> 1M, 20000 -> 20K
humanize_owner_est <- function(x) {
      parts <- strsplit(x, "-")[[1]]
      format_num <- function(n) {
        n <- as.numeric(trimws(n))
        if      (n == 0)           "0"
        else if (n < 1e3)          as.character(n)
        else if (n < 1e6)          paste0(n / 1e3, "K")
        else if (n < 1e9)          paste0(n / 1e6, "M")
        else                       paste0(n / 1e9, "B")
      }
      paste0(format_num(parts[1]), "-", format_num(parts[2]))
    }
```

```{r}
# Parse the lower bound of each group to sort categories numerically
steam_owners <- steam %>%
  count(Estimated_owners, name = "n_games") %>%
  mutate(
    sort_lower_bound = as.numeric(sub("-.*", "", Estimated_owners)),
    Estimated_owners = fct_reorder(Estimated_owners, sort_lower_bound)
  ) %>%
  mutate( # converting zeros to n,m,b 20000 -> 20K
    Steam_owners_human = sapply(as.character(Estimated_owners), humanize_owner_est),
    Steam_owners_human = fct_reorder(Steam_owners_human, sort_lower_bound)
  )

```

## Rozkład liczby gier w zależności od grupy Estimated ownership

```{r}
ggplot(steam_owners, aes(x = Steam_owners_human, y = n_games)) +
  geom_col(fill = "#7040BF", width = 0.7) +
  geom_text(
    aes(label = n_games),
    vjust = -0.5,       # place label just above the bar
    size  = 3.5,
    fontface = "bold",
    color = "#2c2c2c"
  ) +
  scale_y_continuous(
    expand = expansion(mult = c(0, 0.1))  # leave room for labels at the top
  ) +
  labs(
    title   = "Number of games by estimated owners group",
    x       = "Estimated owners",
    y       = "Number of games"
  ) +
  theme_minimal(base_size = 13) +
  theme(
    axis.text.x      = element_text(angle = 45, hjust = 1),
    panel.grid.major.x = element_blank(),
    plot.title       = element_text(face = "bold", margin = margin(b = 12))
  )
```

## Najpopularniejsze gry

```{r}
steam %>%
  filter(Estimated_owners == "100000000 - 200000000") %>%
  select(Name, Estimated_owners, Price, Release_date)
```

Niestety, dokładność określenia, do której grupy należy dana gra, nie wynosi 100%. Ręczna analiza wizualna zbioru danych wykazała, że czasami gra może zostać zaklasyfikowana do grupy, która nie odpowiada jej rzeczywistej popularności.

Akceptujemy jednak ten fakt, ponieważ po prostu nie mamy lepszego sposobu tej oceny.

## Rozkład % pozytywnych recenzji dla grup Estimated ownership

```{r}
steam_violin <- steam %>%
  filter(!is.nan(Positive_Percent)) %>%
  mutate(
    lower_bound = as.numeric(sub("-.*", "", Estimated_owners)),
    Estimated_owners_human = sapply(as.character(Estimated_owners), humanize_owner_est),
    Estimated_owners_human = fct_reorder(Estimated_owners_human, lower_bound)
  )

# Pre-compute mean and median per group for the overlay
ownership_stats <- steam_violin %>%
  group_by(Estimated_owners_human) %>%
  summarise(
    mean_pp   = mean(Positive_Percent),
    median_pp = median(Positive_Percent),
    .groups   = "drop"
  )

ggplot(steam_violin, aes(x = Estimated_owners_human, y = Positive_Percent)) +
  geom_violin(fill = "#45AF4B", alpha = 0.4, color = NA) +
  geom_boxplot(width = 0.1, fill = "white", color = "#2c2c2c",
               outlier.shape = NA) +          # thin boxplot inside violin
  geom_point(data = ownership_stats,
             aes(y = mean_pp, shape = "Mean"),
             color = "#e15759", size = 2.5) +
  geom_point(data = ownership_stats,
             aes(y = median_pp, shape = "Median"),
             color = "#f28e2b", size = 2.5) +
  scale_shape_manual(values = c("Mean" = 17, "Median" = 16), name = NULL) +
  scale_y_continuous(limits = c(0, 100), breaks = seq(0, 100, by = 10)) +
  labs(
    title   = "Distribution of Positive Review % by Estimated Owners group",
    x       = "Estimated owners",
    y       = "Positive reviews (%)"
  ) +
  theme_minimal(base_size = 12) +
  theme(
    axis.text.x      = element_text(angle = 45, hjust = 1),
    panel.grid.minor = element_blank(),
    plot.title       = element_text(face = "bold", margin = margin(b = 10)),
    legend.position  = "top"
  )
```

## Liczba gier wydanych w poszczególnych latach (stan na połowę marca 2026 r.)

```{r}
# Count games per release year, drop rows with missing dates
steam_by_year <- steam %>%
  filter(!is.na(Release_date)) %>%
  mutate(year = as.integer(format(Release_date, "%Y"))) %>%
  count(year, name = "n_games")

options(repr.plot.width = 10, repr.plot.height =2)
ggplot(steam_by_year, aes(x = year, y = n_games)) +
  geom_line(color = "#4e79a7", linewidth = 0.9) + # line
  geom_point(color = "#4e79a7", size = 2.5) + # scatter
  geom_text( # number labels 
    aes(label = n_games),
    vjust = -0.9,
    size  = 3,
    fontface = "bold",
    color = "#2c2c2c"
  ) +
  scale_x_continuous(breaks = seq(min(steam_by_year$year),
                                  max(steam_by_year$year), by = 1)) +
  scale_y_continuous(expand = expansion(mult = c(0.05, 0.15))) +
  labs(
    title = "Number of games released per year",
    x     = "Year",
    y     = "Number of games"
  ) +
  theme_minimal(base_size = 13) +
  theme(
    axis.text.x    = element_text(angle = 45, hjust = 1),
    panel.grid.minor = element_blank(),
    plot.title     = element_text(face = "bold", margin = margin(b = 12))
  )
```

## Proba dopasowania funkcji trendu używając regresji liniowej

Przeanalizowano gry wydane w okresie od połowy 2011 roku do 2025 roku. Releasy zostały pogrupowane według półroczy.

Model dopasowano w przestrzeni log-log przy użyciu wielomianu kwadratowego:

$$\log(n\_games) = a + p \cdot \log(t) + q \cdot \log^2(t), \quad t = \text{period} - 2011$$

```{r}
year_min <- 2011

steam_by_halfyear <- steam %>%
  filter(!is.na(Release_date)) %>%
  mutate(
    year   = as.integer(format(Release_date, "%Y")),
    half   = ifelse(as.integer(format(Release_date, "%m")) <= 6, 1, 2),
    period = year + (half - 1) * 0.5
  ) %>%
  count(period, name = "n_games") %>%
  filter(period >= year_min, period < 2026)   # drop pre-2011 and incomplete 2026

train_half <- steam_by_halfyear %>%
  filter(period > year_min) %>%               # avoid log(0)
  mutate(
    log_games = log(n_games),
    log_t     = log(period - year_min),
    log_t2    = log_t^2
  )
# Training a model 
model_games_by_half_year <- lm(log_games ~ log_t + log_t2, data = train_half)

# Confidence intervals
pred_ci <- steam_by_halfyear %>%
  filter(period > year_min) %>%
  mutate(
    log_t  = log(period - year_min),
    log_t2 = log_t^2
  )

# predict() with interval="confidence" returns fit, lwr, upr in log space
ci_matrix <- predict(model_games_by_half_year,
                     newdata  = data.frame(log_t  = pred_ci$log_t,
                                           log_t2 = pred_ci$log_t2),
                     interval = "prediction",
                     level    = 0.95)

pred_ci <- pred_ci %>%
  mutate(
    n_games_pred = exp(ci_matrix[, "fit"]),
    ci_lwr       = exp(ci_matrix[, "lwr"]),   # back-transform to original scale
    ci_upr       = exp(ci_matrix[, "upr"])
  )

# Predictions back-transformed to original scale
pred_df <- steam_by_halfyear %>%
  filter(period > year_min) %>%
  mutate(
    log_t        = log(period - year_min),
    log_t2       = log_t^2,
    n_games_pred = exp(predict(model_games_by_half_year,
                               newdata = data.frame(log_t  = log_t,
                                                    log_t2 = log_t2)))
  )
```

### Wzór

```{r}
a <- exp(coef(model_games_by_half_year)[["(Intercept)"]])
p <- coef(model_games_by_half_year)[["log_t"]]
q <- coef(model_games_by_half_year)[["log_t2"]]

cat("Fitted model formula:\n")
cat(sprintf(
  "n_games = %.4f * (period - %d) ^ (%.4f + %.4f * log(period - %d))\n",
  a, year_min, p, q, year_min
))
```

```{r}
ggplot() +
  geom_ribbon(
    data  = pred_ci,
    aes(x = period, ymin = ci_lwr, ymax = ci_upr),
    fill  = "#f28e2b", alpha = 0.2
  ) +
  geom_point(
    data = steam_by_halfyear %>% filter(period > year_min),
    aes(x = period, y = n_games),
    color = "#4e79a7", size = 2.2
  ) +
  geom_line(
    data = pred_df,
    aes(x = period, y = n_games_pred),
    color = "#f28e2b", linewidth = 1.0, linetype = "dashed"
  ) +
  scale_x_continuous(
    breaks = seq(year_min, 2025, by = 1),
    minor_breaks = seq(year_min, 2025, by = 0.5)
  ) +
  scale_y_continuous(expand = expansion(mult = c(0.05, 0.12))) +
  labs(
    title    = "Games released per half-year — quadratic power trend (2011+)",
    subtitle = sprintf(
      "n_games = %.2f · (period − %d)^(%.2f + %.2f·log(period − %d))",
      a, year_min, p, q, year_min),
    x = "Period", y = "Number of games"
  ) +
  theme_minimal(base_size = 13) +
  theme(
    axis.text.x      = element_text(angle = 45, hjust = 1),
    panel.grid.minor = element_line(color = "grey92"),
    plot.title       = element_text(face = "bold", margin = margin(b = 4)),
    plot.subtitle    = element_text(color = "#f28e2b", margin = margin(b = 10))
  )
```

### Diagnostyka modelu

```{r}
summary(model_games_by_half_year)

```

### Przedziały ufności dla parametrów

```{r}
confint(model_games_by_half_year)
```

### Wykresy diagnostyczne

```{r}
# plot(model_games_by_half_year)
par(mfrow = c(2, 2)); plot(model_games_by_half_year); par(mfrow = c(1, 1))
```

```{r}
# See which periods the outlier rows correspond to
influential <- c(1, 2, 3,4)
train_half[influential, ]
```

## Macierz korelacji

```{r}
library(GGally)

steam_corr_log <- steam %>%
  dplyr::select(Price, Positive_Percent, Median_playtime_forever, Peak_CCU) %>%
  filter(if_all(everything(), ~ !is.nan(.) & !is.infinite(.) & !is.na(.))) %>%
  mutate(across(everything(), ~ log1p(.)))

ggpairs(
  steam_corr_log,
  columnLabels = c("log(Price)", "log(Positive %)", 
                   "log(Med Playtime)", "log(Peak CCU)"),
  lower = list(continuous = wrap("points", alpha = 0.15, size = 0.4,
                                 color = "#4e79a7")),
  diag  = list(continuous = wrap("densityDiag", fill = "#4e79a7",
                                 alpha = 0.4, color = NA)),
  upper = list(continuous = wrap("cor", size = 3.5, color = "#2c2c2c"))
) +
  labs(
    title    = "Correlation matrix — Steam games (log1p scale)",
    subtitle = "All variables transformed as log(x + 1)"
  ) +
  theme_minimal(base_size = 10) +
  theme(
    plot.title    = element_text(face = "bold", margin = margin(b = 4)),
    plot.subtitle = element_text(color = "grey40", margin = margin(b = 10)),
    strip.text    = element_text(size = 8),
    axis.text     = element_text(size = 6)
  )

  
```

## Wybór jednego gatunku na grę

```{r}
priority_tags <- c(
  "Action-Adventure",   # before Action and Adventure separately
  "FPS",                # before Shooter (more specific)
  "Bullet Hell",        # before Shooter
  "Rogue-like",
  "Visual Novel",
  "Walking Simulator",
  "Point & Click",
  "Survival",
  "Horror",
  "Platformer",
  "Shooter",
  "Battle Royale",
  "RPG",
  "Strategy",
  "Simulation",
  "Clicker",
  "Tower Defence",
  "Immersive Sim",
  "SimRacing",
  "Management",
  "Building",
  "Sandbox",
  "Puzzle",
  "Card Game",
  "Arcade",
  "Sports",
  "Anime",
  "VR",
  "Action",
  "Adventure" # broadest — last resort
)

# Tags that overlap with Genres list for fallback
genre_fallback <- c(
  "Action-Adventure",  # not in Genres but check anyway
  "RPG",
  "Strategy",
  "Simulation",
  "Sports",
  "Racing",            # in Genres as "Racing"
  "Adventure",
  "Action"
)

steam <- steam %>%
  mutate(
    Primary_tag = sapply(seq_len(nrow(steam)), function(i) {
      t <- Tags[[i]]
      g <- Genres[[i]]

      # Step 1: try priority tags first
      match_tag <- priority_tags[priority_tags %in% t]
      if (length(match_tag) > 0) return(match_tag[1])

      # Step 2: fallback to Genres using the same priority order
      match_genre <- priority_tags[priority_tags %in% g]
      if (length(match_genre) > 0) return(match_genre[1])

      return(NA_character_)
    }),
    Primary_tag = factor(Primary_tag, levels = priority_tags)
  )

# Check new coverage
steam %>%
  count(Primary_tag, sort = TRUE) %>%
  mutate(pct = round(100 * n / sum(n), 1)) %>%
  print(n = Inf)

cat("Games with no Primary_tag:", sum(is.na(steam$Primary_tag)), "\n")
cat("Coverage:", round(100 * mean(!is.na(steam$Primary_tag)), 1), "%\n")

```

## Regresja wzgłędem kilku zmiennych zarówno ilościowych, jak i jakościowych

Do analizy czynników wpływających na popularność gier na platformie Steam zastosowano **log-liniowy model regresji wielorakiej** (ang. *log-log multiple linear regression*). Model przyjmuje postać:

$$\log(Peak\_CCU) = \beta_0 + \beta_1 \log(Med\_Playtime) + \beta_2 \log(Price) + \beta_3 \cdot \mathbb{1}[Free] + \sum_k \gamma_k \cdot \mathbb{1}[Genre_k] + \varepsilon$$

```{r}
# Prepare regression data
steam_reg <- steam %>%
  dplyr::select(Name,Peak_CCU, Median_playtime_forever, Price, Primary_tag) %>%
  filter(
    !is.na(Primary_tag),
    !is.na(Peak_CCU), Peak_CCU > 0,
    !is.na(Median_playtime_forever), Median_playtime_forever > 0,
    !is.na(Price)
  ) %>%
  mutate(
    log_Peak_CCU     = log(Peak_CCU),
    log_Med_Playtime = log(Median_playtime_forever),
    is_free          = factor(Price == 0, labels = c("Paid", "Free")),
    log_Price        = log1p(Price)
  )

cat("Observations used for regression:", nrow(steam_reg), "\n")

```

### Liczba gier dla każdego gatunku w wybranym podzbiorze

```{r}
steam_reg %>%
  count(Primary_tag, name = "n_games") %>%
  mutate(Primary_tag = fct_reorder(Primary_tag, n_games)) %>%
  
  ggplot(aes(x = Primary_tag, y = n_games)) +
  geom_col(fill = "#AF4570", width = 0.7) +
  geom_text(
    aes(label = n_games),
    hjust = -0.2,
    size  = 3.2,
    fontface = "bold",
    color = "#2c2c2c"
  ) +
  scale_y_continuous(expand = expansion(mult = c(0, 0.15))) +
  coord_flip() +
  labs(
    title = "Number of games per genre 
    ",
    x     = "Genre",
    y     = "Number of games"
  ) +
  theme_minimal(base_size = 12) +
  theme(
    panel.grid.major.y = element_blank(),
    panel.grid.minor   = element_blank(),
    plot.title         = element_text(face = "bold", margin = margin(b = 10))
  )
```

## Wyniki modelu

```{r}

steam_reg <- steam_reg %>%
  mutate(Primary_tag = relevel(Primary_tag, ref = "RPG"))

# Fitting the model
model_multi_reg <- lm(log_Peak_CCU ~ log_Med_Playtime + log_Price + is_free + Primary_tag,
                data = steam_reg)
summary(model_multi_reg)
```

### Wykresy diagnostyczne

```{r}
par(mfrow = c(2, 2)); plot(model_multi_reg); par(mfrow = c(1, 1))
```

### Największe outliery

```{r}
# See which periods the outlier rows correspond to
influential <- c(11566,3040,7828)
steam_reg[influential, ]
```

### Wzór i Współczynniki

```{r}
# Extract coefficients
coefs <- coef(model_multi_reg)

# Helper: format a coefficient as "+ x.xxxx" or "- x.xxxx"
fmt <- function(x, digits = 4) {
  sign_str <- ifelse(x >= 0, " + ", " - ")
  paste0(sign_str, round(abs(x), digits))
}

# Build the formula string in log space
log_formula <- paste0(
  "log(Peak_CCU) = ", round(coefs["(Intercept)"], 4),
  fmt(coefs["log_Med_Playtime"]), " * log(Med_Playtime)",
  fmt(coefs["log_Price"]),        " * log1p(Price)",
  fmt(coefs["is_freeFree"]),      " * is_free",
  "\n             + γ_genre  (genre-specific intercept shift)"
)

# Back-transformed formula for Peak_CCU itself
back_formula <- paste0(
  "Peak_CCU = exp(", round(coefs["(Intercept)"], 4), ")",
  " * Med_Playtime^", round(coefs["log_Med_Playtime"], 4),
  " * Price^",        round(coefs["log_Price"], 4),
  " * exp(",          round(coefs["is_freeFree"], 4), " * is_free)",
  "\n         * exp(γ_genre)"
)

# Genre shifts table
genre_coefs <- coefs[grepl("Primary_tag", names(coefs))]
genre_df <- data.frame(
  Genre       = gsub("Primary_tag", "", names(genre_coefs)),
  gamma       = round(genre_coefs, 4),
  multiplier  = round(exp(genre_coefs), 4)   # exp(γ) = multiplicative effect
) %>%
  arrange(desc(gamma))

cat("Formula in log space\n")
cat(log_formula, "\n\n")

cat("Back-transformed formula (original scale)\n")
cat(back_formula, "\n\n")

cat("Genre multipliers relative to Action-Adventure\n")
print(genre_df, row.names = FALSE)
```

```{r}
sum(!is.nan(steam$Positive_Percent))
```
