---
title: "Steam Games Dataset"
author: "Mykyta Khrabust, Artem Vashchenko"
output:
  ioslides_presentation:
    widescreen: true
    smaller: true
    highlight: tango
---

```{r setup, include=FALSE}
knitr::opts_chunk$set(echo = FALSE, message = FALSE, warning = FALSE)
```

```{r libraries, include=FALSE}
library(readr)
library(dplyr)
library(lubridate)
library(tidyr)
library(forcats)
library(ggplot2)
library(GGally)
```

# Wczytywanie i parsowanie datasetu

## O datasecie

Zbiór danych zawiera informacje o grach wydanych na platformie Steam od czerwca 1997 r. do połowy marca 2026 r.

-   Surowy plik CSV: **390 MB**, **39 kolumn**
-   Informacje o grach: nazwa, data premiery, wydawca, deweloper, obsługiwane języki, oceny Metacritic i Steam i inne
-   Dane zebrane za pomocą **Steam API** i **Steam Spy**

W projekcie skupiliśmy się na analizie wybranych zmiennych jakościowych i ilościowych.

## Wczytywanie pliku

```{r read, echo=TRUE}
games <- read_csv("games.csv")
games <- games %>%
  dplyr::select(-c(`Required age`, `About the game`, `Reviews`, `Header image`,
                   `Website`, `Support url`, `Support email`, `Metacritic url`,
                   `Notes`, `Screenshots`, `Movies`, `Score rank`,`Full audio languages`,                     `Recommendations`,`Supported languages`,`User score`)) %>%
  
  rename_with(~ gsub(" ", "_", .x)) # replace " " with _ in column names for clearer access

```

## Parsowanie typów

Funkcja pomocnicza

```{r load, echo=TRUE}
parse_list_column <- function(x) {
  lapply(x, function(val) {
    if (is.na(val) || val == "" || val == "[]") return(character(0))
    if (startsWith(trimws(val), "[")) {
      inner   <- gsub("^\\[|\\]$", "", trimws(val))
      matches <- regmatches(inner, gregexpr("'([^']*)'", inner))[[1]]
      items   <- gsub("^'|'$", "", matches)
    } else {
      items <- strsplit(val, ",")[[1]]
    }
    trimws(items)
  })
}
```

```{r parse, echo=TRUE}
games <- games %>%
  mutate(Windows = as.logical(Windows), Mac = as.logical(Mac), Linux = as.logical(Linux))   %>%
  mutate(Release_date = mdy(Release_date)) %>% # numeric
  mutate(across(c(Peak_CCU, Price, Discount, DLC_count, Metacritic_score,
                  Positive, Negative, Achievements,
                  Average_playtime_forever, Average_playtime_two_weeks,
                  Median_playtime_forever, Median_playtime_two_weeks), as.numeric)) %>%
  mutate(Developers           = parse_list_column(Developers), # list processing
         Publishers           = parse_list_column(Publishers),
         Categories           = parse_list_column(Categories),
         Genres               = parse_list_column(Genres),
         Tags                 = parse_list_column(Tags)) %>%
  mutate(Positive_Percent = 100 * Positive / (Positive + Negative)) # Adding new column
```

## Struktura datasetu

```{r dataset-size}
cat("Wymiary:", nrow(games), "wierszy ×", ncol(games), "kolumn\n")
cat("Columny:\n", names(games))

```

# Analiza opisowa

## Rozkład gier wg grup Estimated Owners {.smaller}

```{r owners-plot, fig.height=4, fig.width=10}
humanize_owner_est <- function(x) {
  parts <- strsplit(x, "-")[[1]]
  fmt <- function(n) {
    n <- as.numeric(trimws(n))
    if (n == 0) "0"
    else if (n < 1e3) as.character(n)
    else if (n < 1e6) paste0(n/1e3, "K")
    else if (n < 1e9) paste0(n/1e6, "M")
    else paste0(n/1e9, "B")
  }
  paste0(fmt(parts[1]), "-", fmt(parts[2]))
}

steam_owners <- games %>%
  count(Estimated_owners, name = "n_games") %>%
  mutate(sort_lower_bound = as.numeric(sub("-.*", "", Estimated_owners)),
         Estimated_owners = fct_reorder(Estimated_owners, sort_lower_bound),
         Steam_owners_human = sapply(as.character(Estimated_owners), humanize_owner_est),
         Steam_owners_human = fct_reorder(Steam_owners_human, sort_lower_bound))

ggplot(steam_owners, aes(x = Steam_owners_human, y = n_games)) +
  geom_col(fill = "#7040BF", width = 0.7) +
  geom_text(aes(label = n_games), vjust = -0.5, size = 3, fontface = "bold", color = "#2c2c2c") +
  scale_y_continuous(expand = expansion(mult = c(0, 0.1))) +
  labs(title = "Liczba gier wg grupy Estimated Owners", x = "Estimated owners", y = "Liczba gier") +
  theme_minimal(base_size = 12) +
  theme(axis.text.x = element_text(angle = 45, hjust = 1),
        panel.grid.major.x = element_blank(),
        plot.title = element_text(face = "bold"))
```

## Najpopularniejsze gry (100M–200M właścicieli)

```{r top-games}
games %>%
  filter(Estimated_owners == "100000000 - 200000000") %>%
  dplyr::select(Name, Estimated_owners, Price, Release_date)
```

> Dokładność klasyfikacji do grup nie wynosi 100% — jest to ograniczenie metody Steam Spy. Akceptujemy ten fakt ze względu na brak lepszej alternatywy.

## Rozkład % pozytywnych recenzji wg grupy właścicieli

```{r violin_df}
steam_violin <- games %>%
  filter(!is.nan(Positive_Percent)) %>%
  mutate(lower_bound = as.numeric(sub("-.*", "", Estimated_owners)),
         Estimated_owners_human = sapply(as.character(Estimated_owners), humanize_owner_est),
         Estimated_owners_human = fct_reorder(Estimated_owners_human, lower_bound))

ownership_stats <- steam_violin %>%
  group_by(Estimated_owners_human) %>%
  summarise(mean_pp = mean(Positive_Percent), median_pp = median(Positive_Percent), .groups = "drop")
```

```{r violin-plot, fig.height=4, fig.width=10, echo=FALSE}
ggplot(steam_violin, aes(x = Estimated_owners_human, y = Positive_Percent)) +
  geom_violin(fill = "#45AF4B", alpha = 0.4, color = NA) +
  geom_boxplot(width = 0.1, fill = "white", color = "#2c2c2c", outlier.shape = NA) +
  geom_point(data = ownership_stats, aes(y = mean_pp, shape = "Mean"), color = "#e15759", size = 2.5) +
  geom_point(data = ownership_stats, aes(y = median_pp, shape = "Median"), color = "#f28e2b", size = 2.5) +
  scale_shape_manual(values = c("Mean" = 17, "Median" = 16), name = NULL) +
  scale_y_continuous(limits = c(0, 100), breaks = seq(0, 100, by = 10)) +
  labs(title = "Rozkład % pozytywnych recenzji wg grupy właścicieli",
       x = "Estimated owners", y = "Pozytywne recenzje (%)") +
  theme_minimal(base_size = 12) +
  theme(axis.text.x = element_text(angle = 45, hjust = 1),
        panel.grid.minor = element_blank(),
        plot.title = element_text(face = "bold"),
        legend.position = "top")
```

## Liczba gier wydanych w poszczególnych latach

```{r yearly-plot, fig.height=4, fig.width=10}
steam_by_year <- games %>%
  filter(!is.na(Release_date)) %>%
  mutate(year = as.integer(format(Release_date, "%Y"))) %>%
  count(year, name = "n_games")

ggplot(steam_by_year, aes(x = year, y = n_games)) +
  geom_line(color = "#4e79a7", linewidth = 0.9) +
  geom_point(color = "#4e79a7", size = 2.5) +
  geom_text(aes(label = n_games), vjust = -0.9, size = 2.5, fontface = "bold", color = "#2c2c2c") +
  scale_x_continuous(breaks = seq(min(steam_by_year$year), max(steam_by_year$year), by = 1)) +
  scale_y_continuous(expand = expansion(mult = c(0.05, 0.15))) +
  labs(title = "Liczba gier wydanych rocznie", x = "Rok", y = "Liczba gier") +
  theme_minimal(base_size = 12) +
  theme(axis.text.x = element_text(angle = 45, hjust = 1),
        panel.grid.minor = element_blank(),
        plot.title = element_text(face = "bold"))
```

# Regresja trendu czasowego

## Specyfikacja modelu trendu

Przeanalizowano gry wydane w okresie **2011.5 – 2025.5**, pogrupowane według półroczy.

Model dopasowano w przestrzeni **log-log** przy użyciu wielomianu kwadratowego:

$$\log(n\_games) = a + p \cdot \log(t) + q \cdot \log^2(t), \quad t = \text{period} - 2011$$

Po odwróceniu transformacji:

$$n\_games = e^a \cdot (period - 2011)^{p + q \cdot \log(period-2011)}$$

**Uzasadnienie wyboru modelu:**

-   Dane wykazują wzrost wykładniczy od 2011 roku
-   Transformacja log-log stabilizuje wariancję i linearyzuje zależność
-   Wielomian 2. stopnia lepiej opisuje zmieniające się tempo wzrostu niż prosta potęga

## Dopasowanie modelu i przedział ufności

```{r trend-model-fit, include=FALSE}
year_min <- 2011
steam_by_halfyear <- games %>%
  filter(!is.na(Release_date)) %>%
  mutate(year = as.integer(format(Release_date, "%Y")),
         half = ifelse(as.integer(format(Release_date, "%m")) <= 6, 1, 2),
         period = year + (half - 1) * 0.5) %>%
  count(period, name = "n_games") %>%
  filter(period >= year_min, period < 2026)

train_half <- steam_by_halfyear %>%
  filter(period > year_min) %>%
  mutate(log_games = log(n_games), log_t = log(period - year_min), log_t2 = log_t^2)

model_games_by_half_year <- lm(log_games ~ log_t + log_t2, data = train_half)

a <- exp(coef(model_games_by_half_year)[["(Intercept)"]])
p <- coef(model_games_by_half_year)[["log_t"]]
q <- coef(model_games_by_half_year)[["log_t2"]]

ci_matrix <- predict(model_games_by_half_year,
                     newdata = data.frame(log_t  = log(steam_by_halfyear$period[steam_by_halfyear$period > year_min] - year_min),
                                          log_t2 = log(steam_by_halfyear$period[steam_by_halfyear$period > year_min] - year_min)^2),
                     interval = "prediction", level = 0.95)

pred_ci <- steam_by_halfyear %>%
  filter(period > year_min) %>%
  mutate(log_t = log(period - year_min), log_t2 = log_t^2,
         n_games_pred = exp(ci_matrix[, "fit"]),
         ci_lwr = exp(ci_matrix[, "lwr"]),
         ci_upr = exp(ci_matrix[, "upr"]))

pred_df <- steam_by_halfyear %>%
  filter(period > year_min) %>%
  mutate(log_t = log(period - year_min), log_t2 = log_t^2,
         n_games_pred = exp(predict(model_games_by_half_year,
                                    newdata = data.frame(log_t = log_t, log_t2 = log_t2))))
```

```{r trend-plot, fig.height=4, fig.width=10}
ggplot() +
  geom_ribbon(data = pred_ci, aes(x = period, ymin = ci_lwr, ymax = ci_upr),
              fill = "#f28e2b", alpha = 0.2) +
  geom_point(data = steam_by_halfyear %>% filter(period > year_min),
             aes(x = period, y = n_games), color = "#4e79a7", size = 2.2) +
  geom_line(data = pred_df, aes(x = period, y = n_games_pred),
            color = "#f28e2b", linewidth = 1.0, linetype = "dashed") +
  scale_x_continuous(breaks = seq(year_min, 2025, by = 1),
                     minor_breaks = seq(year_min, 2025, by = 0.5),
                     limits = c(year_min, 2025.5)) +
  scale_y_continuous(expand = expansion(mult = c(0.05, 0.12))) +
  labs(title = "Liczba gier na półrocze — trend potęgowy kwadratowy (2011+)",
       subtitle = sprintf("n_games = %.2f · (period − %d)^(%.2f + %.2f·log(period − %d))  |  95%% PI",
                          a, year_min, p, q, year_min),
       x = "Okres", y = "Liczba gier") +
  theme_minimal(base_size = 12) +
  theme(axis.text.x = element_text(angle = 45, hjust = 1),
        panel.grid.minor = element_line(color = "grey92"),
        plot.title = element_text(face = "bold", margin = margin(b = 4)),
        plot.subtitle = element_text(color = "#f28e2b", margin = margin(b = 10)))
```

## Wyniki modelu trendu {.smaller}

```{r trend-summary, echo=FALSE}
summary(model_games_by_half_year)
```

## Diagnostyka modelu trendu

```{r trend-diag, fig.height=4.5, fig.width=10}
par(mfrow = c(2, 2)); plot(model_games_by_half_year); par(mfrow = c(1, 1))
```

## Ocena dopasowania modelu trendu {.smaller}

**Założenia LINE:**

-   **Liniowość:** *Residuals vs Fitted* bez wyraźnej krzywizny — transformacja log-log skutecznie linearyzuje zależność
-   **Niezależność:** kolejne półrocza są prawdopodobnie autocorrelated — ograniczenie modelu
-   **Normalność:** Q-Q plot dobrze w centrum, lekkie odchylenia w ogonach przy małym n=28
-   **Homoskedastyczność:** Scale-Location wykazuje łagodny spadek — lepsza niż w modelach bez transformacji

**Kluczowe wartości:**

| Miara       | Wartość              |
|-------------|----------------------|
| R²          | 0.962                |
| Adjusted R² | 0.959                |
| Residual SE | 0.2795 (w skali log) |
| F-statistic | 328.5 (p \< 2.2e-16) |

Wszystkie współczynniki wysoce istotne (p \< 0.001).

# Macierz korelacji

## Macierz korelacji (skala log1p)

```{r corr-matrix, fig.height=4.5, fig.width=9}
steam_corr_log <- games %>%
  dplyr::select(Price, Positive_Percent, Median_playtime_forever, Peak_CCU) %>%
  filter(if_all(everything(), ~ !is.nan(.) & !is.infinite(.) & !is.na(.))) %>%
  mutate(across(everything(), ~ log1p(.)))

ggpairs(steam_corr_log,
        columnLabels = c("log(Price)", "log(Positive %)", "log(Med Playtime)", "log(Peak CCU)"),
        lower = list(continuous = wrap("points", alpha = 0.15, size = 0.4, color = "#4e79a7")),
        diag  = list(continuous = wrap("densityDiag", fill = "#4e79a7", alpha = 0.4, color = NA)),
        upper = list(continuous = wrap("cor", size = 3.5, color = "#2c2c2c"))) +
  labs(title = "Macierz korelacji — Steam games (log1p)",
       subtitle = "Wszystkie zmienne przekształcone jako log(x + 1)") +
  theme_minimal(base_size = 10) +
  theme(plot.title = element_text(face = "bold"), strip.text = element_text(size = 8),
        axis.text = element_text(size = 6))
```

## Wnioski z macierzy korelacji {.smaller}

| Para zmiennych | Korelacja | Interpretacja |
|------------------------|------------------------|------------------------|
| log(Med Playtime) ↔ log(Peak CCU) | **0.560**\* | Najsilniejsza zależność — gry angażujące dłużej mają więcej graczy jednocześnie |
| log(Price) ↔ log(Peak CCU) | 0.242\*\*\* | Droższe gry przyciągają więcej graczy — efekt jakości AAA |
| log(Price) ↔ log(Med Playtime) | 0.247\*\*\* | Droższe gry oferują więcej contentu |
| log(Positive %) ↔ pozostałe | 0.10–0.11\*\*\* | Ocena prawie niezależna od ceny i popularności |

**Wniosek:** Na podstawie macierzy jako zmienne objaśniające dla Peak CCU wybrano `Median_playtime_forever` i `Price` — najsilniejsze korelacje z odpowiedzią.

# Regresja wieloraka

## Specyfikacja modelu regresji

Zastosowano **log-liniowy model regresji wielorakiej** (*log-log multiple linear regression*):

$$\log(\text{Peak_CCU}) = \beta_0 + \beta_1 \log(\text{Med_Playtime}) + \beta_2 \log_{1p}(\text{Price}) + \beta_3 \cdot \mathbb{1}[\text{Free}] + \sum_k \gamma_k \cdot \mathbb{1}[\text{Genre}_k] + \varepsilon$$

**Zmienne objaśniające:**

-   `log(Median_playtime_forever)` — korelacja 0.560 z Peak CCU
-   `log1p(Price)` — korelacja 0.242; `log1p` umożliwia włączenie gier bezpłatnych
-   `is_free` — zmienna binarna: model Free-to-Play to odrębna strategia biznesowa
-   `Primary_tag` — gatunek jako **factor** (dummy variables), poziom bazowy: **RPG**

## Wybór gatunku Primary_tag {.smaller}

Gatunek przypisany metodą priorytetową: najpierw Tags, fallback na Genres.

```{r genre-setup}
priority_tags <- c("Action-Adventure","FPS","Bullet Hell","Rogue-like","Visual Novel",
                   "Walking Simulator","Point & Click","Survival","Horror","Platformer",
                   "Shooter","Battle Royale","RPG","Strategy","Simulation","Clicker",
                   "Tower Defence","Immersive Sim","SimRacing","Management","Building",
                   "Sandbox","Puzzle","Card Game","Arcade","Sports","Anime","VR","Action","Adventure")

games <- games %>%
  mutate(Primary_tag = sapply(seq_len(nrow(steam)), function(i) {
    t <- Tags[[i]]; g <- Genres[[i]]
    match_tag <- priority_tags[priority_tags %in% t]
    if (length(match_tag) > 0) return(match_tag[1])
    match_genre <- priority_tags[priority_tags %in% g]
    if (length(match_genre) > 0) return(match_genre[1])
    return(NA_character_)
  }), Primary_tag = factor(Primary_tag, levels = priority_tags))
```

```{r genre-plot, fig.height=4, fig.width=9}
games %>%
  filter(!is.na(Primary_tag)) %>%
  count(Primary_tag, name = "n_games") %>%
  mutate(Primary_tag = fct_reorder(Primary_tag, n_games)) %>%
  ggplot(aes(x = Primary_tag, y = n_games)) +
  geom_col(fill = "#AF4570", width = 0.7) +
  geom_text(aes(label = n_games), hjust = -0.2, size = 2.8, fontface = "bold", color = "#2c2c2c") +
  scale_y_continuous(expand = expansion(mult = c(0, 0.15))) +
  coord_flip() +
  labs(title = "Liczba gier wg gatunku (Primary_tag)", x = "Gatunek", y = "Liczba gier") +
  theme_minimal(base_size = 11) +
  theme(panel.grid.major.y = element_blank(), panel.grid.minor = element_blank(),
        plot.title = element_text(face = "bold"))
```

## Wyniki modelu regresji — zmienne ilościowe i is_free {.smaller}

```{r reg-model}
steam_reg <- games %>%
  dplyr::select(Name, Peak_CCU, Median_playtime_forever, Price, Primary_tag) %>%
  filter(!is.na(Primary_tag), !is.na(Peak_CCU), Peak_CCU > 0,
         !is.na(Median_playtime_forever), Median_playtime_forever > 0, !is.na(Price)) %>%
  mutate(log_Peak_CCU     = log(Peak_CCU),
         log_Med_Playtime = log(Median_playtime_forever),
         is_free          = factor(Price == 0, labels = c("Paid", "Free")),
         log_Price        = log1p(Price),
         Primary_tag      = relevel(Primary_tag, ref = "RPG"))

model_multi_reg <- lm(log_Peak_CCU ~ log_Med_Playtime + log_Price + is_free + Primary_tag,
                      data = steam_reg)

# Show only the top part of summary: call, residuals, and first coefficients
s <- summary(model_multi_reg)
cat("Residuals:\n"); print(s$residuals |> quantile(c(0,.25,.5,.75,1)) |> round(4))
cat("\nCoefficients (continuous + is_free):\n")
print(s$coefficients[c("(Intercept)", "log_Med_Playtime", "log_Price", "is_freeFree"), ])
cat(sprintf("\nResidual SE: %.4f  |  R²: %.4f  |  Adj. R²: %.4f  |  F: %.1f (p < 2.2e-16)\n",
            s$sigma, s$r.squared, s$adj.r.squared, s$fstatistic[1]))
```

## Wyniki modelu regresji — współczynniki gatunków {.smaller}

```{r reg-model-genres, echo=FALSE}
s <- summary(model_multi_reg)
genre_rows <- grep("Primary_tag", rownames(s$coefficients))
print(s$coefficients[genre_rows, ])
```

## Diagnostyka modelu regresji

```{r reg-diag, fig.height=4.5, fig.width=10}
par(mfrow = c(2, 2)); plot(model_multi_reg); par(mfrow = c(1, 1))
```

## Wzór modelu i efekty gatunków {.smaller}

```{r reg-formula}
coefs <- coef(model_multi_reg)
fmt <- function(x, digits=4) paste0(ifelse(x >= 0, " + ", " - "), round(abs(x), digits))

cat("Wzór w przestrzeni logarytmicznej\n")
cat(paste0("log(Peak_CCU) = ", round(coefs["(Intercept)"], 4),
           fmt(coefs["log_Med_Playtime"]), " * log(Med_Playtime)",
           fmt(coefs["log_Price"]),        " * log1p(Price)",
           fmt(coefs["is_freeFree"]),      " * is_free  +  γ_genre\n\n"))

cat("Wzór po odwróceniu transformacji")
cat(paste0("Peak_CCU = exp(", round(coefs["(Intercept)"], 4), ")",
           " * Med_Playtime^", round(coefs["log_Med_Playtime"], 4),
           " * Price^", round(coefs["log_Price"], 4),
           " * exp(", round(coefs["is_freeFree"], 4), " * is_free) * exp(γ_genre)\n\n"))

genre_coefs <- coefs[grepl("Primary_tag", names(coefs))]
genre_df <- data.frame(Genre = gsub("Primary_tag", "", names(genre_coefs)),
                       gamma = round(genre_coefs, 4),
                       multiplier = round(exp(genre_coefs), 4)) %>%
  arrange(desc(gamma))
cat("Mnożniki gatunkowe względem RPG")
print(genre_df, row.names = FALSE)
```

## Ocena modelu regresji {.smaller}

**Założenia LINE:**

-   **Liniowość:** trójkątny kształt reszt — asymetria strukturalna, model nie opisuje w pełni ogona prawego
-   **Niezależność:** gry traktowane jako niezależne obserwacje — założenie prawdopodobnie spełnione
-   **Normalność:** Q-Q z ciężkim prawym ogonem — megahity (CS:GO, Dota 2) jako ekstrema
-   **Homoskedastyczność:** Scale-Location wykazuje rosnący trend — **heteroskedastyczność**

## **Kluczowe wartości:**

| Miara | Wartość | Interpretacja |
|------------------------|------------------------|------------------------|
| R² | 0.200 | Model wyjaśnia 20% wariancji Peak CCU |
| Residual SE | 1.873 (log) | Typowy błąd ≈ $e^{1.873}$ ≈ **6.5×** na oryginalnej skali |
| F-statistic | 113.1 (p \< 2.2e-16) | Model istotnie lepszy niż sama średnia |
| `is_freeFree` | **+2.167**\* | Gry F2P mają \~**8.7×** wyższy Peak CCU niż płatne |

**Najsilniejsze efekty:** `is_free` \> `log_Price` \> `log_Med_Playtime` \> gatunek (`VR`: −1.62, `FPS`: +0.57)

**Wniosek:** Model poprawnie identyfikuje kierunki zależności, lecz jego zdolność predykcyjna jest ograniczona. Popularność gry zależy w dużej mierze od czynników nieobecnych w danych — budżetu marketingowego, marki wydawcy, momentu premiery.

# Rozkład ceny

## Badanie podstawowe

Chcemy zbadać, z jakiego rozkładu pochodzą ceny. Zacznijmy od histogramu, aby spróbować zgadnąć, jaki rozkład może mieć nasza zmienna.

```{r}
ggplot(games, aes(x=Price)) + geom_histogram(fill = "steelblue", color = "black", bins = 40)
```

## Skala logarytmiczna

Widzimy, że na tym etapie nie otrzymujemy zbyt wielu informacji. Spróbujmy więc innego podejścia. Wiemy, że większość gier kosztuje od \$0 do \$100. Użyjmy skali logarytmicznej ($\log_{10}$), aby wartości \$1, \$10 i \$100 były w równej odległości od siebie – dzięki temu lepiej zobaczymy strukturę danych. Wykorzystamy funkcję $log1p$, która liczy $\log(1+x)$, ponieważ w zbiorze mamy gry darmowe (\$0).

## Wykres logarytmiczny

```{r logscale, message=FALSE, warning=FALSE}
library(scales)

ggplot(games, aes(x = Price)) +
  geom_histogram(fill = "steelblue", color = "black", bins = 40) +
  scale_x_continuous(trans = "log1p", 
                     breaks = c(0, 5, 15, 30, 60, 100, 500, 1000)) +
  labs(title = "Rozkład cen w skali logarytmicznej.",
       x = "Cena ($)",
       y = "Liczba gier")
```

## Wykres logarytmiczny

Widzimy, że w skali logarytmicznej (po usunięciu gier bezpłatnych) rozkład cen przypomina rozkład normalny. Skoro dzieje się to w skali logarytmicznej, najprawdopodobniej mamy do czynienia z rozkładem log-normalnym. Dysponujemy dużym zbiorem danych (115 tys. obserwacji), więc aby sprawdzić naszą hipotezę, najlepiej będzie użyć wykresu kwantylowego (Q-Q plot). W tym celu zlogarytmujemy ceny i sporządzimy odpowiednie wykresy.

## Wykres kwantylowy

```{r}
paid_games <- games %>%
  filter(Price > 0) %>%
  mutate(log_price = log10(Price))
```

```{r}
ggplot(paid_games, aes(sample = log_price)) +
  stat_qq(alpha = 0.5) +
  stat_qq_line(color = "red", linewidth = 1) +
  labs(title = "Wykres kwantylowy dla cen w skali logarytmicznej",
       x = "Teoretyczne kwantyle rozkładu normalnego",
       y = "Kwantyle z obserwacji") +
  theme_minimal()
```

## Wykres kwantylowy

Widzimy, że prosta idealnie pokrywa się z danymi, poza samymi „ogonami”. Te ogony to bardzo niskie ceny (poniżej \$1) oraz bardzo wysokie (\$200–\$1000). Te ostatnie nie są aż tak istotne, ponieważ niewielu deweloperów decyduje się na ustawienie tak wysokiej ceny.

Porównajmy wykresy kwantylowe z innymi rozkładami, aby upewnić się, że to dopasowanie jest najlepsze. Dobrym kandydatem jest rozkład Weibulla, który jest zbliżony do rozkładów gamma i log-normalnego. Wykorzystamy do tego bibliotekę $fitdistrplus$.

## Wykres kwantylowy

```{r, echo=TRUE, message=FALSE, warning=FALSE}
library(fitdistrplus)
library(patchwork)    # Przygotowanie kilku wykresów

# Usuwamy gry bezpłatne.
# 115k obserwacji to za dużo na test – do analizy wystarczy 20k
plot_data <- games %>% filter(Price > 0) %>% sample_n(20000)
prices <- plot_data$Price

# Estymujemy parametry różnych rozkładów.
fit_norm   <- fitdist(prices, "norm")
fit_lnorm   <- fitdist(prices, "lnorm")
fit_gamma   <- fitdist(prices, "gamma")
fit_weibull <- fitdist(prices, "weibull")
```

## Wykres kwantylowy

```{r, echo=TRUE}
# Funkcja pomocnicza do tworzenia wykresów kwantylowych
make_qq_plot <- function(data, dist_name, q_func, params, title, aic_val) {
  ggplot(data.frame(price = data), aes(sample = price)) +
    stat_qq(distribution = q_func, dparams = params, alpha = 0.5) +
    stat_qq_line(distribution = q_func, dparams = params, color = "red") +
    labs(title = title, subtitle= paste("AIC: ", round(aic_val, 2)), 
         x = "Theoretical", y = "Actual") +
    theme_minimal()
}
# Tworzymy cztery wykresy
p_norm <- make_qq_plot(prices, "norm", qnorm, 
                       list(mean = mean(prices), sd = sd(prices)), "Normal Dist",
                       fit_norm$aic)

p_log  <- make_qq_plot(prices, "lnorm", qlnorm, 
                       as.list(fit_lnorm$estimate), "Log-Normal Dist",
                       fit_lnorm$aic)

p_gamma <- make_qq_plot(prices, "gamma", qgamma, 
                        as.list(fit_gamma$estimate), "Gamma Dist",
                        fit_gamma$aic)

p_weib <- make_qq_plot(prices, "weibull", qweibull, 
                       as.list(fit_weibull$estimate), "Weibull Dist",
                       fit_weibull$aic)
```

## Wykres kwantylowy

```{r}
#Ustawiamy wykresy w kwadracie
(p_norm + p_log) / (p_gamma + p_weib) +
  plot_annotation(title = "Porównanie rozkładów na wykresach Q-Q",
                  subtitle = "Niższa wartość AIC oznacza lepsze dopasowanie statystyczne.")
```

## Wykres kwantylowy

Jak widać, model log-normalny dobrze przewiduje ceny w zakresie \$1–\$100. Stwórzmy więc wykres gęstości, estymując parametry naszego rozkładu metodą największej wiarygodności (MLE).

```{r, echo=TRUE}
# Estymacja parametrów
mean_log <- mean(paid_games$log_price)
sd_log <- sd(paid_games$log_price)
```

## Gęstość rozkładu cen

```{r, warning=FALSE, error=FALSE}
mean_dollar <- 10^mean_log
sd_factor   <- 10^sd_log

stats_label <- paste0(
  "Log Mean: ", round(mean_log, 3), 
  "\nLog SD: ", round(sd_log, 3),
  "\n\nExp Mean: ", round(mean_dollar, 2),
  "\nExp SD: ", round(sd_factor, 2)
)

ggplot(paid_games, aes(x = log_price)) +
  geom_histogram(aes(y = after_stat(density)), 
                 bins = 40, fill = "steelblue", color = "black", alpha = 0.6) +
  
  stat_function(fun = dnorm, 
                args = list(mean = mean_log, sd = sd_log), 
                color = "red", linetype = "dashed", linewidth = 1.2) +
  
annotate("text", 
           x = max(paid_games$log_price, na.rm = TRUE), 
           y = Inf, 
           label = stats_label, 
           hjust = 1.1, vjust = 1.5, # Pushes it slightly away from the very edge
           size = 4, fontface = "bold", color = "darkred",
           background = "white") + # Some R versions support background/fill here
  
  # Niech oś OX pokazuje ceny w zwykłej skali, a nie zlogarytmowanej.
  scale_x_continuous(labels = function(x) round(10^x, 2)) +
  
  labs(title = "Log-Normalny rozkład cen",
       x = "Cena ($)",
       y = "Gęstość") +
  theme_minimal()
```

## Gęstość rozkładu cen

Dane wykazują tendencję do dopasowania do rozkładu log-normalnego. Pamiętajmy jednak, że ceny nie zmieniają się w sposób ciągły – widzimy wyraźne skoki przy najpopularniejszych wartościach (\$0.99, \$4.99, \$9.99 itd.)

Zobaczmy podstawowe statystyki na wykresie.

```{r, echo=TRUE}
# Mean, median, mode
mean_val   <- mean(paid_games$Price, na.rm = TRUE)
median_val <- median(paid_games$Price, na.rm = TRUE)
dens <- density(paid_games$Price, adjust=0.5)
mode_val <- dens$x[which.max(dens$y)]

vlines <- data.frame(
  stats = c("Mean", "Median", "Mode"),
  values = c(mean_val, median_val, mode_val),
  color = c("red", "blue", "darkgreen")
)
```

## Gęstość rozkładu cen

```{r}
ggplot(paid_games, aes(x = log_price)) +
  geom_histogram(aes(y = after_stat(density)), 
                 bins = 40, fill = "steelblue", color = "black", alpha = 0.6) +

  geom_vline(data = vlines, aes(xintercept = log10(values), color = stats), 
             linewidth = 1.2) +
  
  # Niech oś OX pokazuje zwykłe ceny a nie złogarytmowane
  scale_x_continuous(labels = function(x) round(10^x, 2)) +
  scale_color_manual(values = c("Mean" = "red", "Median" = "blue", "Mode" = "darkgreen")) +
  
  labs(title = "Rozkład cen w skali logarytmicznej",
       x = "Cena ($)",
       y = "Gęstość") +
  theme_minimal()
```

## Dystrybuanta rozkładu

Przez te skoki (punkty skupienia) trudniej zauważyć, że cena faktycznie ma rozkład log-normalny. Możemy jednak porównać dystrybuantę naszych danych z dystrybuantą teoretyczną.

```{r}
ggplot(paid_games, aes(x = Price)) +
  # Dopasowana dystrybuanta
  stat_ecdf(geom = "step", color = "steelblue", linewidth = 1) +
  # Teoretyczna dystrybuanta
  stat_function(fun = plnorm, 
                args = list(meanlog = mean(log(paid_games$Price)), 
                            sdlog = sd(log(paid_games$Price))), 
                color = "red", linetype = "dashed") +
  scale_x_log10() +
  labs(title = "Dystrybuanta",
       subtitle = "Niebelska: Dane | Czerwone: Dystrybuanta teoretyczna",
       x = "Cena ($)", y = "Prawdopodobieństwo")
```

## Dystrybuanta rozkładu

Widzimy bardzo dobre dopasowanie. Widać również skoki przy najpopularniejszych cenach (\$1, \$5, \$7, \$10). Ponieważ liczba obserwacji jest bardzo duża (115 tys.), wyznaczanie przedziałów ufności nie ma większego sensu – przy takiej skali zaczyna działać prawo wielkich liczb i przedziały byłyby ekstremalnie wąskie.

# Różne statystyki

## Liczba właściceli

Mamy kolumnę \`Owner factor\`, która zawiera szacowaną liczbę właścicieli gier. Możemy przeprowadzić analizę opisową tej statystyki.

```{r, echo=TRUE, message=FALSE, warning=FALSE}
library(tidyverse)

# 1. Expand Categories (One row per game per category)
games_clean <- paid_games %>%
  mutate(category_list = strsplit(as.character(Categories), ",")) %>%
  unnest(category_list) %>%
  mutate(category_list = trimws(category_list)) # Remove accidental spaces

# 2. Fix Owner Ranges (Making them an ordered factor)
# This prevents R from sorting them alphabetically (like "100k" before "20k")
raw_levels <- c(
  "0 - 0", "0 - 20000", "20000 - 50000", "50000 - 100000", 
  "100000 - 200000", "200000 - 500000", "500000 - 1000000",
  "1000000 - 2000000", "2000000 - 5000000", "5000000 - 10000000",
  "10000000 - 20000000", "20000000 - 50000000", "50000000 - 100000000",
  "100000000 - 200000000", "200000000 - 500000000", "500000000 - 1000000000",     
  "1000000000 - 2000000000"
)
```

## Liczba właściceli

```{r, echo=TRUE}
# 3. Function to turn "1000000 - 2000000" into "1M - 2M"
format_short_range <- function(x) {
  sapply(x, function(s) {
    if (s == "0 - 0") return("0")
    # Split the range, convert to numeric
    nums <- as.numeric(unlist(strsplit(s, " - ")))
    # Format using short scale (K, M, B)
    formatted <- label_number(scale_cut = cut_short_scale())(nums)
    # Join them back together
    paste(formatted, collapse = " - ")
  })
}

clean_labels_short <- format_short_range(raw_levels)

# 4. Apply to the data
games_clean <- games_clean %>%
  mutate(Owners_Factor = factor(`Estimated_owners`, 
                                levels = raw_levels, 
                                labels = clean_labels_short, 
                                ordered = TRUE))
```

## Liczba właściceli

```{r}
ggplot(games_clean, aes(x = Owners_Factor, y = Price, fill = Owners_Factor)) +
  geom_boxplot(outlier.shape = NA) + 
  scale_y_log10() +
  coord_cartesian(ylim = c(1, 100)) + # Zoom into the most common price range
  theme(axis.text.x = element_text(angle = 45, hjust = 1)) +
  labs(title = "Związek między ceną a liczbą właścicieli", x = "Szacowana liczba właścicieli", y = "Cena (Log Scale)")
```

## Liczba właściceli

Widzimy, że nie ma silnego związku między szacowaną liczbą właścicieli a ceną. Użyjmy testu Kruskala-Wallisa, aby zbadać niezależność tych statystyk.

```{r, echo=TRUE}
kruskal.test(Price ~ Owners_Factor, data = games_clean)
```

W rzeczywistości otrzymujemy tak niską wartość p-value głównie ze względu na bardzo dużą liczbę obserwacji. Stwórzmy mapę ciepła (heatmap), aby sprawdzić, czy faktycznie istnieje tam jakakolwiek zależność.

## Liczba właściceli

Podział gier na grupy.

```{r,echo=TRUE}
games_analysis <- games_clean %>%
  mutate(Price_Tier = cut(Price, 
                          breaks = c(-1, 0, 5, 15, 30, Inf), 
                          labels = c("Free", "Budget (<$5)", 
                                     "Mid ($5-$15)", "Standard ($15-$30)", 
                                     "Premium (>$30)")))

prop_table <- prop.table(table(games_analysis$Price_Tier, games_analysis$Owners_Factor), margin = 2)
```

## Liczba właściceli

```{r}
# Heatmap of percentages
ggplot(as.data.frame(prop_table), aes(x = Var2, y = Var1, fill = Freq)) +
  geom_tile() +
  scale_fill_gradient(low = "white", high = "red", labels = percent) +
  labs(title = "Czy cena pozwala przewidzieć liczbę właścicieli?",
       x = "Owner Range", y = "Price Tier", fill = "% gier") +
  theme_minimal() +
  theme(axis.text.x = element_text(angle = 45, hjust = 1))
```

Widzimy, że droższe gry mają większe prawdopodobieństwo sukcesu. Nie możemy jednak wysnuć tak jednoznacznych wniosków w przypadku gier kategorii (Mid).

## Kategorie gier

```{r, echo=TRUE}
category_price_relation <- games_clean %>%
  filter(Price > 0) %>%
  group_by(category_list) %>%
  summarise(
    median_price = median(Price),
    count = n()
  ) %>%
  filter(count > 100) %>% # Ignore rare categories
  arrange(desc(median_price))

max_y <- ceiling(max(category_price_relation$median_price))
```

## Kategorie gier

```{r}
ggplot(head(category_price_relation, 20), aes(x = reorder(category_list, median_price), y = median_price)) +
  geom_col(fill = "darkgreen") +
  coord_flip() +
  scale_y_continuous(breaks = seq(0, max_y, by = 1)) +
  labs(title = "Top 20 najdroższych kategorii gier", x = "Kategoria", y = "Średnia cena ($)")
```

## Kategorie gier

```{r, echo=TRUE}
kruskal.test(Price ~ category_list, data = games_clean)
```

## Liczbą rekomendacji

Czy istnieje związek między ceną a liczbą rekomendacji?

```{r, echo=TRUE}
price_breaks <- c(0, 5, 10, 20, 40, 60, 100, 1000)
price_labels <- c("$0-$5", "$5-$10", "$10-$20", "$20-$40", "$40-$60", "$60-$100", "$100-$1000")

# Stosujemy średnią rekomendacji do grupy
price_analysis <- games_clean %>%
  mutate(price_tier = cut(Price, 
                          breaks = price_breaks, 
                          labels = price_labels,
                          include.lowest = TRUE)) %>%
  group_by(price_tier) %>%
  summarise(
    avg_recs = mean(Recommendations, na.rm = TRUE),
    game_count = n()
  )
```

## Liczbą rekomendacji

```{r}
print(price_analysis)
```

## Publishers

Analiza czołowych wydawców gier

```{r, echo=TRUE}
top_publishers <- games_clean %>%
  count(Publishers, sort = TRUE) %>%
  slice(1:15) %>%
  pull(Publishers)
```

Ten kod zlicza, jak często występuje dany wydawca.

## Publishers

Wymagane jest dodatkowe formatowanie danych.

```{r, echo=TRUE}
library(tidyverse)

# 1. Define the cleaning pattern
# This looks for common suffixes, case-insensitive, with or without dots
legal_suffixes <- "\\b(Inc|INC|LLC|Llc|Ltd|LTD|Corp|Corporation|S.L|S.A|Co|GmbH|Co., Ltd|Co., Ltd.)[.]?\\b"

publishers_clean <- paid_games %>%
  filter(!is.na(Publishers), Publishers != "") %>%
  # Separate co-publishers first
  mutate(publisher_list = strsplit(as.character(Publishers), ",")) %>%
  unnest(publisher_list) %>%
  # Clean up the names
  mutate(
    publisher_list = trimws(publisher_list),
    # Remove legal suffixes
    publisher_list = str_remove_all(publisher_list, legal_suffixes),
    # Remove any trailing commas or dots left behind
    publisher_list = str_remove_all(publisher_list, "[.,]$"),
    # Final trim to catch new spaces created by removals
    publisher_list = trimws(publisher_list)
  ) %>%
  filter(publisher_list != "") # Remove any that became empty after cleaning
```

## Publishers

```{r, echo=TRUE}
top_20_publishers <- publishers_clean %>%
  count(publisher_list, sort = TRUE) %>%
  head(20)
```

```{r}
# 3. Plot
ggplot(top_20_publishers, aes(x = reorder(publisher_list, n), y = n)) +
  geom_col(fill = "steelblue", color = "white") +
  # Add text labels on top of the bars
  geom_text(aes(label = n), hjust = -0.2, size = 3, color = "black") +
  coord_flip() +
  # Expand the y-axis a bit to make room for the labels
  scale_y_continuous(expand = expansion(mult = c(0, 0.1))) +
  labs(title = "Top 20 wydawców pod względem liczby gier",
       subtitle = "Na podstawie liczby wydanych gier",
       x = "Wydawca",
       y = "# wydanych gier") +
  theme_minimal()
```

## Publishers

```{r}
# Quick check of top publisher pricing strategies
publishers_clean %>%
  filter(publisher_list %in% top_20_publishers$publisher_list) %>%
  group_by(publisher_list) %>%
  summarise(median_price = median(Price)) %>%
  arrange(desc(median_price))
```
